【裁判字號】    96,訴,4381
【裁判日期】    971127
【裁判案由】    常業詐欺等
【裁判全文】
臺灣臺中地方法院刑事判決            96年度訴字第4381號
公  訴  人  臺灣臺中地方法院檢察署檢察官
被      告  丁○○
                    國民
                      3樓
            乙○○
                    國民
                      號4樓之.
            戊○○
                    國民
                      巷2弄3.
上列三人共同
選任辯護人  李金澤律師
被      告  辛○○  即張良途.
                    國民身分證.
                    住南投縣南.
選任辯護人  王俊凱律師
被      告  癸○○  男  36歲.
                    國民身分證.
                    住臺中縣大.
                      弄2號
選任辯護人  王通顯律師
被      告  甲○○  女  39歲.
                    國民身分證.
                    住臺中縣太.
被      告  午○○  男  46歲.
                    國民身分證.
                    住臺中市西.
上列二人共同
指定辯護人  本院公設辯護人  梁乃莉
被      告  丙○○  女  46歲.
                    國民身分證.
                    住臺中縣太.
選任辯護人  王庭鴻律師
被      告  寅○○  女  31歲.
                    國民身分證.
                    住雲林縣西.
選任辯護人  陳瑾瑜律師
上列被告等因違反銀行法等案件，經檢察官提起公訴（九十六年
度偵字第三○六四號），及移送併案（九十五年度偵字第一五八
四四號），本院判決如下：
    主  文
丁○○共同違反除法律另有規定外，非銀行不得經營收受存款業
務之規定，處有期徒刑伍年。
乙○○共同違反除法律另有規定外，非銀行不得經營收受存款業
務之規定，處有期徒刑貳年。
辛○○、午○○共同違反除法律另有規定外，非銀行不得經營收
受存款業務之規定，各處有期徒刑壹年拾月。均緩刑伍年，並應
各向公庫支付新臺幣參拾萬元，及均向指定之公益團體、地方自
治團體或社區提供肆拾小時之義務勞務，緩刑期間均付保護管束
。
甲○○、寅○○共同違反除法律另有規定外，非銀行不得經營收
受存款業務之規定，各處有期徒刑壹年捌月。均緩刑伍年，並應
各向公庫支付新臺幣貳拾萬元，及均向指定之公益團體、地方自
治團體或社區提供肆拾小時之義務勞務，緩刑期間均付保護管束
。
丙○○、癸○○共同違反除法律另有規定外，非銀行不得經營收
受存款業務之規定，各處有期徒刑壹年捌月。
戊○○幫助違反除法律另有規定外，非銀行不得經營收受存款業
務之規定，處有期徒刑壹年陸月。減為有期徒刑玖月。緩刑肆年
，並應向公庫支付新臺幣拾萬元，及向指定之公益團體、地方自
治團體或社區提供肆拾小時之義務勞務，緩刑期間付保護管束。
    犯罪事實
一、丁○○係址設臺中市○○○路○段六十之八號十二樓之一「
    富貴鴻有限公司」（以下簡稱富貴鴻公司）之總經理兼實際
    負責人；乙○○為丁○○之妻，在該公司任丁○○之特別助
    理，實際負責該公司之財務工作，並收取投資之金錢；戊○○為乙○○與前夫所生之女，明知借用名義（人頭）負責人
    成立公司，而未加以闡明正常用途，極易被利用作為與財產
    有關之犯罪，且可預見丁○○、乙○○邀其擔任該公司負責
    人，係為利用多層次傳銷名義邀約不特定之會員投資金錢，
    竟基於縱若提供其個人名義被利用作為遂行丁○○違法使用
    ，亦不違背其本意之幫助犯意，同意丁○○及乙○○以其名
    義登記為富貴鴻公司之負責人；甲○○為富貴鴻公司之行政
    經理，經手會員入會及購買商品之登錄文件事宜，並統計出
    應發放之獎金，送給管理財務之乙○○確認；寅○○為該公
    司之倉管人員，負責輸入會員資料及倉管等業務；午○○、
    辛○○（即張良途，以下稱辛○○）、癸○○及丙○○則均
    為該公司之實際業務人員，對外發放宣傳文宣，以招攬不特
    定人加入成為會員，或由已加入之會員吸收介紹他人加入，
    以收取高額之佣金。丁○○、乙○○、甲○○、寅○○、辛○○、癸○○、午○○及丙○○等人，共同基於違反銀行法
    、公平交易法之犯意聯絡，雖均明知公平交易法第二十三條
    規定：「多層次傳銷，其參加人如取得佣金、獎金或其他經
    濟利益，主要係基於介紹他人加入，而非基於其所推廣或銷
    售商品或勞務之合理市價者，不得為之」；亦皆明知銀行法
    第二十九條規定：「除法律另有規定外，非依銀行法組織登
    記之銀行，不得經營收受存款業務，且不得收受投資或使加
    入為股東或其他名義，向多數人或不特定人收受款項或吸收
    資金，而約定或給付與本金顯不相當之紅利、利息、股息或
    其他報酬」。亦明知國際知名品牌「皮爾卡登（Ｐｉｅｒｒ
    ｅＣａｒｄｉｎ）」商品在臺灣地區係由富裕國際股份有限
    公司（以下簡稱富裕公司）代理，富貴鴻公司僅為富裕公司
    之經銷商，並非子公司，且未取得法商皮爾卡登公司之授權
    開店，竟仍共同基於違反公平交易法關於多層次傳銷規定及
    違反銀行法非銀行不得經營收受存款業務之規定，自民國九
    十三年十月間起至九十四年五月間止，由辛○○、癸○○、
    午○○及丙○○等人，對外招攬不特定民眾至上址富貴鴻公
    司參加說明會，由丁○○任講師，在說明會上對外偽稱：富
    貴鴻公司為國際知名品牌「皮爾卡登」之代理商，該公司將
    在全省設立五十八個銷售據點，販售「皮爾卡登」之商品，
    獲利可期，加入該公司成為會員，即可經由該公司之獎金制
    度獲取高額之獎金等語，並對外發放宣傳文宣，對外宣稱該
    公司係專門銷售法國皮爾卡登保養品及彩妝香水，法國ＭＯ
    ＮＴＡＵＧＴ生活精品系列之亞洲總代理，義大利ＢＡＮＲ
    ＥＩ品牌全球授權，要建立以ＧＡＧ為基礎，向上以富貴鴻
    、圓舞曲館，臺灣通路接軌至大陸店鋪直營，而達全球合
    營之健全跨國機制，以招攬不特定人投資該公司，加入成為
    會員，或由已加入之會員吸收介紹他人加入，其等之經營型
    態，係利用新進之會員介紹下線抽佣，以異於向公平交易委
    員會報備為最高百分之六十之推廣獎金、百分之二十四之特
    別獎勵金等優渥、高額之投資獎金、紅利等，以多層次傳銷
    的方法，對外招攬不特定人投資「富貴鴻公司」成為會員，
    再由投資會員憑藉高額獎金發放的誘因，招攬更多不特定人
    投資「富貴鴻公司」成為會員，以迅速壯大組織，再以給付
    會員與本金顯不相當之紅利，作為吸引不特定人投資的手段
    ，而達到違法吸收資金的目的。其等經營手法如下：該公司
    陸續推出五種獎金制度如下: （一）一九八○○元專案：每
    單位經銷商加盟金為新臺幣（下同）一九八○○元，民眾以
    每單位一九八○○元加入富貴鴻公司成為會員，每投資一單
    位可按加盟之先後順序，分五階段（即五系統）領取一○○○元、二五○○元、四五○○元、八○○○元、二四○○○
    元，共計四萬元之特別獎金。（二）鴻運專案（即七八○○
    元專案）：每單位加盟金為七八○○元，民眾以每單位七八
    ○○元加入富貴鴻公司成為會員，每投資一單位可按加盟之
    先後順序，分五階段領取五○○元、一二五○元、二二五○
    元、四○○○元、一二○○○元，共計二萬元之消費回饋金
    。（三）五二五○元專案：每單位加盟金為五二五○元，民
    眾以每單位五二五○元加入富貴鴻公司成為會員，每投資一
    單位可按加盟之先後順序，分五階段領取五○○元、一二五
    ○元、二二五○元、四○○○元、一二○○○元，共計二萬
    元之特別獎金。（四）五○○○元專案：每單位加盟金為五
    ○○○元，民眾以每單位五○○○元加入富貴鴻公司成為會
    員，每投資一單位可按加盟之先後順序，分五階段領取特別
    獎金。（五）專案回饋：每單位投資金額二萬元，第一個月
    十五日每單位回饋一○○○元，第四個月（或第五個月）十
    五日每單位回饋二五○○元，第七個月（或第十個月）十五
    日每單位回饋四五○○元，第十個月（或第十四個月）十五
    日每單位回饋二萬元，第十三個月（或第十八個月）十五日
    每單位回饋一二○○○元。另上線招攬下線加入會員投資一
    單位可獲取一○○○元至二○○○元不等之推薦獎金（佣金
    ）。投資民眾與富貴鴻公司簽立經銷商申請書、消費會員申
    請書或投資協議書，並以匯入富貴鴻公司所開設之第一銀行
    光復分行帳號：00000000000號、合作金庫復興
    分行帳號：0000000000000號、中國信託中崙
    分行帳號000000000000號等帳戶或以現金、支
    票等方式繳納投資金額。惟富貴鴻公司實際並未完全銷售「
    皮爾卡登」商品，亦無權在臺灣地區設立「皮爾卡登」商品
    之銷售據點，竟以上開優渥、高額之獎金回饋制度，致如附
    表所示之ｉ○○、ｆ○○、ｇ○○、ｎ○○、地○○、Ｙ○○、Ｚ○○、Ｋ○○、Ｔ○○、ｋ○○、Ｍ○○、Ｗ○○○
    、Ｘ○○、Ｊ○○、ｌ○○、亥○○、Ｕ○○○、戌○○、
    宇○○、ｈ○○、庚○○、Ｈ○○、Ｅ○○、ｊ○○、申○○、天○○、Ｌ○○、杜囿蓁（原名玄○○）、ｂ○○、Ｓ
    ○○、Ｒ○○、ｍ○○、ａ○○、辰○○、黃○○、Ａ○○
    、Ｂ○○、ｅ○○、Ｆ○○、Ｐ○○、ｃ○○、丑○○、Ｑ
    ○○、Ｎ○○、林月明、酉○○、Ｇ○○、Ｉ○○、Ｄ○○
    、宙○○、ｄ○○、劉景雲、Ｏ○○、巳○○、壬○○、子
    ○○、卯○○、未○○等人認有利可圖而加入上開各專案成
    為該公司會員（投資時間、單位數、金額、領回獎勵金之金
    額、損失金額等均如附表所示），部分投資人雖領有貨品，
    但大部分投資人卻僅領回些許之貨品及特別獎勵金，然其數
    額遠不及投入之資金，其餘投資人不僅未取得分文之特別獎
    勵金，投入之資金盡皆血本無歸。丁○○、乙○○、甲○○
    、寅○○、辛○○、癸○○、午○○及丙○○等人以上開手
    法非法吸金約四千五百七十七萬四千七百八十元。嗣因「富
    貴鴻公司」並無其他實質投資等資金來源，依其營運狀況，
    本無法依丁○○等所訂之獎金、紅利制度長期經營，迨於九
    十四年五月，丁○○與乙○○在上址經營之富貴鴻公司單方
    面向公平會報備停止營業，致廣大投資民眾損失慘重，求償
    無門。
二、案經臺中縣警察局豐原分局移送臺灣臺中地方法院檢察署檢
    察官偵查，及被害人巳○○、ｄ○○、劉景雲、Ｏ○○、ｂ
    ○○、Ｑ○○、Ｅ○○、Ｈ○○、丑○○、卯○○、子○○
    、未○○、壬○○等人訴由臺灣臺中地方法院檢察署檢察官
    偵查起訴。
    理  由
一、證據能力之說明：按現行刑事訴訟法為保障被告之反對詰問
    權，排除具有虛偽危險性之傳聞證據，以求實體真實之發見
    ，於該法第一百五十九條第一項明定被告以外之人於審判外
    之言詞或書面陳述，除法律有規定者外，不得作為證據。而
    刑事訴訟法第一百五十九條之一至第一百五十九條之四有傳
    聞法則之例外規定，且被告以外之人於審判外之陳述，雖不
    符前四條之規定，而經當事人於審判程序同意作為證據，法
    院審酌該言詞陳述或書面陳述作成時之情況，認為適當者，
    亦得為證據；當事人、代理人或辯護人於法院調查證據時，
    知有第一百五十九條第一項不得為證據之情形，而未於言詞
    辯論終結前聲明異議者，視為有前項之同意，刑事訴訟法第
    一百五十九條之五定有明文。查本件證人即被害人巳○○、
    ｄ○○、劉景雲、Ｏ○○、ｂ○○、Ｑ○○、Ｅ○○、Ｈ○○、丑○○、卯○○、子○○、未○○、壬○○於警詢中之
    證述，均屬於審判外之陳述，為傳聞證據，然被告丁○○、
    乙○○、戊○○、癸○○均於答辯狀中對於起訴書證據清單
    所載證據之證據能力無意見，且於本院審理時亦未表示意見
    ，顯不予爭執，且迄至言詞辯論終結前亦未曾聲明異議，於
    審判程序中亦經提示並告以要旨，且各由檢察官及被告表示
    意見，本院審酌上開證據資料製作時之情況，尚查無違法不
    當及證明力明顯過低之瑕疵，亦認為以之作為證據應屬適當
    ，且指訴內容係針對被告是否有共同違反銀行法、公平交易
    法等犯行之事實，為證明本案犯罪事實所必要，故揆諸上開
    規定，爰依刑事訴訟法第一百五十九條之五規定，認上揭證
    據資料均例外認有證據能力，合先敘明。再者，刑事訴訟程
    序所為通訊監察處分之取證行為，具有對人民隱私權等基本
    權干預之性質，通訊保障及監察法對此取證行為，設有程序
    規範與限制，俾使實施刑事追訴程序之公務員有法可循，並
    兼顧人民權益之保障。從事刑事追訴之公務員違反取證規範
    ，從抑制違法偵查之觀點衡量，如不分情節，均容許該通訊
    監察所得資料作為證據使用並不適當，固有應否排除其證據
    能力之問題。惟此「證據排除原則」之適用，應僅限於有國
    家機關行為介入之對於人民之監聽行為而言；私人監聽之行
    為，並無公權力介入，則不與焉。依刑法第三百十五條之一
    及通訊保障及監察法第二十九條第三款規定「監察者為通訊
    之一方，而非出於不法目的者，不罰」之規範目的，通訊之
    一方私自錄音之取證行為，如非出於不法目的，不惟在刑罰
    規範上屬於阻卻違法之事由，且因屬通訊一方基於保全證據
    之必要所實施之作為，並無國家機關行為之介入，當非通訊
    保障及監察法所規範之行為，要無先聲請令狀許可之問題，
    自亦不發生有類似公務員違法偵查取得證據之情形，其所取
    得之證據應有證據能力，最高法院九十七年度臺上字第五六
    ○號亦著有刑事判決在案。
二、訊據被告丁○○、乙○○及戊○○於九十三年十月十九日，
    以戊○○為富貴鴻公司之負責人，以乙○○為聯絡人，向公
    平會提出多層次傳銷報備書及相關資料，專函備查經營機制
    等情；丁○○為公司總經理兼實際負責人，乙○○為丁○○
    之妻，在該公司任丁○○之特別助理，負責該公司之財務工
    作；甲○○為行政經理、寅○○為倉管人員；辛○○、癸○○、午○○、丙○○等人有招攬會員入會等事實均坦承不諱
    ，惟均矢口否認此等行為有何違反銀行法、公平交易法等之
    犯行。
  丁○○辯稱略以：富貴鴻公司並非無權販售皮爾卡登商品；
    傳銷行為係以實際之消費，銷售賺取獎金，非拉攏會員之入
    會領取報酬；實際營業不到一年，進貨總額為一千餘萬元，
    非無實際營業之行為；指稱非法吸金一億元計算依據何在？
    何來吸金？營業不到一年，總業績不過八千餘萬元，無吸金
    一億元之事實，誠實申報稅捐係合法實在經營；最後無法經
    營亦依規定報准終止。各被害人等之經銷商訂購單內容，係
    不定期向公司訂購各式商品，並領取獎金，非單純以投資即
    可領取獎金，與所謂吸金有別；經銷產品「運通水」，原係
    被害人卯○○所經營，「時鐘」則是Ｖ○○所生產，「牛排
    券」則是未○○所經營之臺中牛排館之產品，Ｔ○○及Ｙ○○所經營之葉老師「推拿券」，均交由富貴鴻公司行銷，足
    證被害人對公司之行銷有利可圖深具信心，足以推翻被害人
    所謂單純吸金之指訴云云。
  被告乙○○辯稱略以：富貴鴻公司並非無權販售皮爾卡登商
    品；傳銷行為係以實際之消費，銷售賺取獎金，非拉攏會員
    之入會領取報酬；實際營業不到一年，進貨總額為一千餘萬
    元，非無實際營業之行為；指稱非法吸金一億元計算依據何
    在？何來吸金？營業不到一年，總業績不過八千餘萬元，無
    吸金一億元之事實，誠實申報稅捐係合法實在經營；最後無
    法經營亦依規定報准終止云云。
  被告甲○○辯稱略以：九十三年十二月底透過友人介紹至富
    貴鴻公司擔任行政職，為行政經理，全日班（早上十點至晚
    上十點），工作至九十四年五月底，工作內容為經手會員入
    會及購買商品之登錄文件，讓會員可憑據去倉管領貨，獎金
    發放亦是依據傳銷制度計算統計出應發放獎金，送給管理財
    務之乙○○確認，乙○○確認後會給報表及磁片，讓行政人
    員完成匯獎金至會員帳戶，故並未向會員說明如何投資、獲
    利、招攬以獲得報酬等情，與被告丁○○無犯意聯絡云云。
  被告辛○○辯稱略以：陸續消費一九八○○元專案購買十個
    單位，七八○○元專案購買四十單位，均有領取公司產品，
    非公司之業務人員，亦無對外招攬不特定民眾至富貴鴻公司
    參加說明會情事；無利用吸金詐財手法自富貴鴻公司獲取金
    錢；主觀上無違反公平交易法第二十三條情事；無詐欺行為
    亦無犯意聯絡云云。
  癸○○辯稱略以：會員均確實有購買該公司銷售之產品，如
    皮爾卡登化妝品、牛排券、食品、服裝、飾品、皮件等，被
    告之酬勞亦是經由本身購買公司產品或招攬下線會員購買公
    司產品，而獲得獎金（佣金），核發之獎金亦係自身或所招
    攬會員購買商品之數量而計算，並未固定，有實際商品買賣
    ，與銀行法所謂收受存款不同，不符合銀行法第一二五條規
    定；富貴鴻公司曾向公平會報備從事多層次傳銷事業，獎金
    制度與一般傳銷事業相仿；各會員亦均是參加多次說明會，
    經思考、評估才會加入云云。
  被告寅○○辯稱略以：任職之富貴鴻公司確實與富裕公司簽
    訂有授權經銷契約，無欺罔之手段，且各項專案獎金制度，
    均符合公平交易委員會所規範之制度，會員均已經依其金額
    ，領回等值之商品，會員無任何損失可言；獎金之核發，均
    按公司營運狀況回饋獎勵金予會員，並非定期、定額，獎金
    制度分配表之百分比，並無任何超過原本或不相當，亦無高
    達百分之七○‧八六之情形云云。
  被告午○○辯稱略以：於籌備階段因投資三十單位而取得金
    級會員資格，後公司改採報准公平會之獎勵制度，聘級仍是
    金級，下下線的張良途已晉升為鑽石聘級、癸○○已晉升為
    皇冠聘級，所獲得之聘級是來自自我的投資，非屬參與公司
    重大營運事項或積極參與公司擴散而高領獎金，應非公平交
    易法之「行為人」中，所謂傳銷事業之「主要參加人」所處
    罰之對象云云。
  被告丙○○辯稱略以：證據資料僅說明有加入富貴鴻公司成
    為會員即經銷商，及被害人確實有加入富貴鴻公司並支付款
    項等事實，惟無從證明為富貴鴻公司之業務人員，及有何共
    犯罪行。僅係受癸○○之招攬，加入為會員，為癸○○之下
    線，而向富貴鴻公司購買商品，收取獎勵金，並無犯意聯絡
    云云。
  被告戊○○辯稱略以：雖登記為公司負責人，然僅係掛名，
    實際營業負責人為丁○○，對傳銷業務不了解亦未實際參與
    業務之經營，不分配任何營利，純因姻親關係借予名義擔任
    負責人，實與本件無涉云云。
三、惟查：
(一)、關於被告丁○○、乙○○、甲○○、辛○○、癸○○、午○○、丙○○、寅○○等人違反公平交易法部分：
  (1)按公平交易法第八條第一項、第二項規定「本法稱多層次傳
    銷，謂就推廣或銷售之計畫或組織，參加人給付一定代價，
    以取得推廣、銷售商品或勞務及介紹他人參加之權利，並因
    而獲得佣金、獎金、或其他經濟利益者而言」「前項所稱給
    付一定代價，謂給付金錢、購買商品、提供勞務或負擔債務
    」，另按公平交易法第二十三條第一項規定：「多層次傳銷
    ，其參加人如取得佣金、獎金或其他經濟利益，主要係基於
    介紹他人加入，而非基於其所推廣或銷售商品或勞務之合理
    市價者，不得為之。」其中所稱「主要」、「合理市價」之
    認定標準，係以參加人取得經濟利益之來源，推廣或銷售商
    品或勞務之價格為判斷，其範圍應屬可得確定。且多層次傳
    銷之營運計畫或組織之訂定，傳銷行為之統籌規劃，係由多
    層次傳銷事業為之，則不正當多層次傳銷事業之行為人，對
    於該事業之參加人所取得之經濟利益，主要係基於介紹他人
    加入，而非基於參加人所推廣或銷售商品或勞務之合理市價
    ，依其專業知識及社會通念，非不得預見，並可由司法審查
    予以認定及判斷，符合法律明確性原則。又同法第三十五條
    明定，以違反上開第二十三條第一項規定為犯罪構成要件，
    與罪刑法定原則中之構成要件明確性原則及罪刑相當原則尚
    無不符，且為維護社會交易秩序，健全市場機能，促進經濟
    之安定與繁榮所必要，並未牴觸憲法第二十三條之規定，與
    憲法第八條、第十五條保障人民身體自由及財產權之意旨，
    尚無違背（司法院大法官會議釋字第六○二號解釋意旨參照
    ）。
  (2)經查，富貴鴻公司實際負責人丁○○，於九十三年十月十九
    日，以戊○○為富貴鴻公司之登記負責人，以乙○○為聯絡
    人，向公平會提出多層次傳銷報備書及相關資料，專函備查
    經營以法國皮爾卡登保養品及彩妝香水，法國ＭＯＮＴＡＵ
    ＧＴ生活精品系列之亞洲總代理，義大利ＢＡＮＲＥＩ品牌
    全球授權，要建立以ＧＡＧ為基礎，向上以富貴鴻、圓舞曲
    館，臺灣通路接軌至大陸店鋪直營，而達全球合營之健全
    跨國機制等情，有公平交易委員會提供之相關資料在卷可佐
    。再者，依據告訴人巳○○、謝正平提供其所錄製被告丁○○、甲○○推銷高額獎金以招攬會員之錄影光碟，足以證明
    被告等人以銷售商品實為幌子，實際上仍為「投資以循環獲
    利」，即以二星期為一循環，投資本金五千元，可以獲利二
    萬元，比率為百分之四百，本金與紅利顯不相當；「由營業
    額提撥基金，按先來後到次序取得回饋」、「不要用產品套
    來套去，暈頭轉向」、「有四種金額：一九八○○、七八○○、五二五○、五○○○，五系統（五水庫）」、「現在有
    人沒領到錢」、「一九八○○元中，二三二六去五個水庫，
    有一○○○○元發獎金」、「新方案二五○○元，一、三、
    九、二十七，一可以領二萬元」（光碟二片，丁○○錄影時
    間一分十三秒、另甲○○、丁○○錄影時間五十九分五十三
    秒）（見九五他字第二七六六號卷，第五十七頁），在實際
    招攬會員時，絲毫未提及有關產品之事宜，均是有關新、舊
    方案之推銷及高額獎金計算之情形。況被告丁○○於九十四
    年月日擅自將未經公平會核備之多種經銷產品如：「運通水
    」、「時鐘」、「牛排券」、「推拿券」、「日常食品」等
    產品，均交由富貴鴻公司及被告等業務人員行銷，即屬主要
    係基於介紹他人加入，而非基於其所推廣或銷售商品。按公
    平交易法第八條第一項、第二項規定「本法稱多層次傳銷，
    謂就推廣或銷售之計畫或組織，參加人給付一定代價，以取
    得推廣、銷售商品或勞務及介紹他人參加之權利，並因而獲
    得佣金、獎金、或其他經濟利益者而言」「前項所稱給付一
    定代價，謂給付金錢、購買商品、提供勞務或負擔債務」，
    另公平交易法第二十三條規定：「多層次傳銷，其參加人如
    取得佣金、獎金或其他經濟利益，主要係基於介紹他人加入
    ，而非基於其所推廣或銷售商品或勞務之合理市價者，不得
    為之」，是以實務上判斷涉案行為是否違反公平交易法第二
    十三條規定，須視多層次傳銷事業有無「參加人加入條件須
    繳交高額入會費，或加入之目的，僅在領高額優渥之獎金、
    佣金，非為推廣、銷售商品或勞務之目的而加入，或傳銷組
    織藉由特定方法，作為獎金發放計算依據，參加人無庸推廣
    或銷售商品，僅需一再介他人加入」等情事，綜合判斷之。
    若加入者無庸推廣或銷售商品，僅需一再介紹他人加入，即
    可實現其經濟利益，即屬違反公平交易法第二十三條之規定
    。
  (3)又證人卯○○於九十六年五月十七日在檢察官偵訊筆錄結證
    稱：「有投資加入富貴鴻公司成為下線會員九十四年二月二
    十一日投資；我朋友說他們公司有產品說明會，就去富貴鴻
    公司參加，當天在現場加入，加入投資一九八○○元，剛開
    始說十三個月給三九○○○元，後來改十八個月給三九○○○元，說明會是丁○○在主持，乙○○也在場，三九○○○
    元是回饋金，回饋金就是獎金；丁○○是說只要投資就可以
    拿到回饋金；當天他有說介紹一個下線怎麼分；丁○○有稱
    已取得皮爾卡登公司授權，將在全省開設五十八個據點；我
    投資三十二個單位，合計四五九○○○元，0000000
    十單位、五二五○十二單位；我分別在九十四年二月二十一
    、二十三日，分二次拿現金到富貴鴻公司，交給會計」、「
    庭呈資料二紙，這是當時交款時收據；我沒有領到回饋金；
    一開始加入時，我拿了約四八○○○元臺中牛排館牛排卷，
    其餘投資的錢都沒有拿回來；因該公司聲稱可領回高額之回
    饋金；只有領到牛排卷，跟會計領的；沒拿到回饋金我覺得
    很奇怪，因為當初說好第一個月要發回饋金，我去找丁○○
    、乙○○時，他們就敷衍；他們拿了錢就跑了，第一次他們
    沒有發回饋金時，我們去找他，他們一直敷衍，我就覺得奇
    怪；富貴鴻公司非法吸金，而且短短三個月就結束歇業」等
    語（見九十六偵字第三○六四號卷二，第十五至十七頁）；
    證人子○○於九十六年五月十七日在檢察官偵訊筆錄結證稱
    ：「有投資加入富貴鴻公司成為下線會員，用自己名義投資
    ，九十四年四月四日；朋友介紹，我聽說有說明會就去富貴
    鴻公司參加；也是丁○○在主持，我是跟卯○○參加同一場
    說明會；只是單純加入，我投資錢就可以領回饋金；丁○○
    有說已取得皮爾卡登公司授權，將在全省開設五十八個據點
    ；我投資約一百二十萬，一單位一九八○○及五二五○元都
    有；現金，拿去公司交給會計，我分好幾次交的；都是現金
    ，丁○○有開一張本票四十萬元給我，其他投資金額會計有
    開收據給我（庭呈本票一紙原本閱後發還影本附卷及收據資
    料一份）；都沒有領到回饋金；損失約一百二十萬，一開始
    他們有給我牛排卷，金額約五、六萬；該公司聲稱可領回高
    額之回饋金；有領到皮爾卡登襯衫、醬油，就給我一些小東
    西；沒有通知領取產品；沒有領到回饋金覺得奇怪；拿我的
    錢之後都沒有領到錢，我投入的資金也都沒有還我，丁○○
    、乙○○一直敷衍我；後來公司就找不到」等語（見九十六
    偵字第三○六四號卷二，第十七至十九頁）；證人未○○於
    九十六年五月十七日在檢察官偵訊筆錄結證稱：「當初我是
    跟卯○○、子○○、壬○○一起去聽富貴鴻公司說明會，我
    用自己及親戚名義，資金都是我自己的，約在九十四年一月
    開始陸續投資總共約三百萬；我們去參加富貴鴻公司說明會
    就加入，情況跟卯○○說的一樣；只要投資金錢進去就可以
    領回饋金；丁○○有說已取得皮爾卡登公司授權，將在全省
    開設五十八個據點；我投資總共約三百萬，單位數不清楚，
    一單位有一九八○○及五二五○的；都是以現金交付，到富
    貴鴻公司交給會計；（庭呈本票三紙影本、收據影本資料一
    份）；沒有領到回饋金，當初只有給我們一些衣服、醬油、
    米、皮飾，富貴鴻公司說是等值，我們感覺沒有等值，拿到
    東西不多，大約十幾萬的東西；投入的錢都沒有拿回來；因
    該公司聲稱可領回高額的回饋金；沒有通知領取產品；我們
    覺得奇怪時已經找不到人，當初沒有拿到回饋金才覺得有問
    題；因為當初說的後來都沒有兌現，而且錢沒有還我們」等
    語（見九十六偵字第三○六四號卷二，第十九至二十頁）；
    證人壬○○在檢察官偵訊筆錄結證稱：「第一筆在九十四年
    二月二十三日我開支票四五九○○○元，第二筆在九十四年
    四月三十日以現金四十萬支付，但收據是開九十四年五月五
    日，總共八五九○○○元；我是臺中牛排館董事長介紹帶我
    去富貴鴻公司，是丁○○來向我說明，丁○○說可以分投資
    或消費型，投資時是說有找下線可以分多少錢，消費型就是
    投資一單位一九八○○，十三個月就可以領三九○○○回饋
    金回來，這種不用拉下線或銷售商品；丁○○有說已取得皮
    爾卡登公司授權，將在全省開設五十八個據點，而且他另外
    有說要企業聯盟，所以很多廠商都有進去；投資一九八○○
    二十單位及五二五○十二單位，另外投資現金四十萬，但是
    這四十萬部分沒有兌換產品；（庭呈本票二紙原本閱後發還
    影本附卷、收據影本資料一份），蔣新彩是我大姑，我投資
    八五九○○○其中一九八○○○是我大姑的資金，但都是用
    我的票開；沒有領到回饋金，有一次丁○○拿二萬元來給我
    ，說請我給他一些時間，因當時我跟他說我要告他，我有收
    該二萬元；總共損失八五九○○○；想要企業聯盟，額外還
    有可領回高額之回饋金，我們是在做理療美容，當初丁○○
    說可以合作，要我們發行禮券給富貴鴻公司換投資金額十分
    之一的產品回來；我領了約四萬多元產品，跟富貴鴻公司領
    的，領的東西並非等值，只有十分之一，是我自己換算出來
    的，我領了臺中牛排館餐卷價值四萬多元，其他的東西都沒
    有；我覺得奇怪時，去的時候富貴鴻公司就找不到人，而後
    來他也沒有跟我做企業聯盟；他用企業聯盟作幌子，投資可
    以領取高額回饋金做幌子」等語（見九十六偵字第三○六四
    號卷二，第二十至二十二頁）；證人巳○○在檢察官偵訊筆
    錄結證稱：「九十四年一月富貴鴻公司辦尾牙，九十四年三
    、四月我覺得富貴鴻公司不太對勁，就請我先生過去，當時
    丁○○跟我們推銷新的方案；（庭呈光碟一片）；丙○○他
    介紹的，介紹內容是癸○○跟我說明的，是以前作傳銷時認
    識的，我有事公司參加丁○○的說明會，一對一溝通都是癸○○，他說投資一個單位一九八○○，最後可以領到四萬元
    回饋金，還有商品可以用；只要錢投入就可以領回饋金；丁○○有說已取得皮爾卡登公司授權，將在全省開設五十八個
    據點；十五單位一九八○○，七八○○的四十八單位，五二
    五○的三單位總共六八七一五○，是以我、謝從瑋、謝政平
    名義投資；有去公司繳現金，匯款到富貴鴻公司，也有一開
    始匯款道午○○名義，後來匯到富貴鴻公司帳戶；匯款單因
    時間久了不見了；庭呈存摺資料一份，有劃螢光筆部分是我
    匯給富貴鴻公司或提領現金，繳現金部分申請書有蓋章簽收
    ；有五次領到回饋金，八三五○二，是匯到我、謝從瑋帳戶
    ；只有領回八三五○二，其他的錢都拿不回來；因該公司聲
    稱可領回高額之回饋金，因為利潤高；一個單位拿一件衣服
    或保養品，價值是不等值的，他說東西是送的，東西是跟富
    貴鴻公司倉庫小姐領的；當初說的都沒有兌現，而且跟我們
    說公司會繼續經營，叫我們放心，但後來就找不見了」等語
    （見九十六偵字第三○六四號卷二，第五十四至五十六頁）
    ；證人謝政平在檢察官偵訊筆錄結證稱：「（光碟）影帶四
    十一分的地方，丁○○說他們公司有算過命的不會倒；去的
    日期約在九十四年四月、六月間；投資的事都是我太太在處
    理，當時也覺得公司有問題，就把他錄下來」等語（見九十
    六偵字第三○六四號卷二，第五十四至五十六頁）。證人劉
    景雲在檢察官偵訊筆錄結證稱：「巳○○介紹，癸○○跟我
    們說明富貴鴻公司回饋金制度，發放標準如我之前在警局所
    述；只要錢投入就可以領回饋金，不用拉人或銷售產品；丁○○有說已取得皮爾卡登公司授權，將在全省開設五十八個
    據點；我都是透過巳○○交給公司，都是用匯款或拿現金給
    巳○○；有領回饋金五六二五○，富貴鴻公司直接匯到我帳
    戶；損失七三四八五○元；因該公司聲稱可領回高額之回饋
    金；一單位一九八○○領一件衣服或保養品，價值並非等值
    ；我拿到商品好像是仿冒品；富貴鴻公司當初說的都沒有兌
    現，且錢都沒有拿回來」等語（見九十六偵字第三○六四號
    卷二，第五十四至五十六頁）。證人庚○○於九十七年五月
    八日在本院審理時結證稱：「這是因為你（丙○○）在賣花
    ，你告訴我加入這家公司的會員就會有優惠，後來我到那家
    公司，也有加入會員」、「（你到富貴鴻公司是何人介紹你
    該公司的體制及制度？）就是老板，老板就是在庭的被告丁○○。（有無在上開公司看到在庭的被告？）除了丙○○外
    ，現場的被告我都有在公司看過。被告辛○○、癸○○、丁○○在做說明。被告寅○○在做發貨。被告乙○○也有在場
    ，他可能是財務或合夥的人。至於戊○○我有看過一次，他
    在倉庫好像是做管理發貨。被告甲○○也是在倉庫。被告午
    ○○是講制度的人。（辛○○、癸○○、丁○○及午○○是
    如何講制度？）說皮爾卡登是他們代理的，品質不錯，如果
    買到多少的數量就會有優惠。（辛○○、癸○○、丁○○及
    午○○有無說到回饋金？）有。他們有講到多少單位就會有
    多少回饋金，至於金額我忘記了。（你有無領到錢？）不成
    比例。從我投資一百多萬到後來大概只有領了十幾萬元。（
    本來你應該可以領多少錢？）原本他們說可以領到我投資金
    額的一、兩倍以上。（只要投資就可以領回饋金？還是你要
    負責銷售產品？）只要投資就可以領錢。（你剛剛說加入會
    員只是要買皮爾卡登的產品，為何後來會投資一百多萬元？
    ）因為他們跟我說可以領獎金，我被獎金吸引，而且他們說
    品質不錯。（向你說明公司制度的人，有無向你保證會獲利
    ？）有。但是我沒有領到。就回饋金部分就是買多少單位就
    能回饋多少。（你投資的一百多萬元，你有無拿到相對於一
    百多萬元的產品？）沒有。我拿到的產品相對有沒有那些價
    值，我並不清楚。我拿到一些衣服、領帶。這些算是我買的
    。（公司有沒有說要設立五十八個據點來行銷皮爾卡登的產
    品？）有。周先生有這樣說。（他有無說這五十八個據點要
    開在那邊？）他說全省都要開，但事後並沒有設立這五十八
    個據點。（你本身損失多少錢？）約一百二十萬左右」、「
    （證人剛剛說在公司看過我（戊○○），我當時在做何事？
    ）你坐在櫃臺。（我坐在櫃臺做何事？）收件。（你剛剛說
    公司有人在說明，那些人是私下跟你說明？還是在臺上說明
    ？）都有。但是午○○、辛○○、癸○○是坐在臺下跟我說
    明。只有丁○○在臺上講解。（依起訴書記載，你有領回二
    十二萬元，是一次領回？還是陸續領？）陸續領。（投資後
    多久開始領？領到什麼時候？）次月開始領，一直領到公司
    停業。（你剛剛說你分三次投資，這三次投資約隔多久？）
    我是一個月內投資三次。（你剛剛說有領回二十二萬元，金
    額是如何計算？）依我各次的投資分別來算，因為三次投資
    的時間都不一樣。但是全部總和是領了二十二萬元。（多久
    算一個階段，可以領回？）一個月發一次獎金。所以我次月
    就開始領。但是發錢的時間沒有固定等語（見本院卷二，第
    五至七頁）。證人巳○○於九十七年八月七日在本院審理時
    結證稱：「（是否有加入富貴鴻公司？）有。（何時加入？
    ）九十三年十一月。（何人介紹你加入？）丙○○。（當初
    她如何介紹你加入？）她說有一家公司是名牌的公司是皮爾
    卡登的品牌，在做消費回饋及通路。（她有無說要加入的話
    ，要買什麼東西？）她只有說要加入一份一九八○○，可以
    回饋四○○○○元。（你買了幾份？）一九八○○部分買了
    十五份。七八○○的三十五份。五二五○的三份。（上開產
    品是如何出現？）最先是一九八○○，再來是七八○○，後
    來是五二五○。（你都如何付款？）第一次付款時公司還在
    籌備，公司要我趕快進去，先拿號碼牌，先排隊，所以公司
    要我把錢匯到午○○的帳號裡面。（後改稱：不確定是午○○還是謝縉宏的帳戶）。（是否認識在庭被告午○○？）認
    識。他就是謝縉宏或午○○。他正式的名字我不清楚。（他
    有無跟你談過什麼？）當時是丙○○叫我到公司找癸○○。
    因為我之前就認識癸○○，所以我就自己到公司去找陳先生
    ，經過陳先生的介紹我才會認識謝先生。當時謝先生有給我
    一張名片。（午○○有無向你介紹加入公司的制度及獎金制
    度？）那時是陳先生跟我談。午○○只是癸○○介紹我認識
    而已。當時我們都坐在同一桌，由癸○○向我們介紹獎金制
    度。（你買的單位數裡面，有無拿到何產品？）每一個單位
    都有點數可以拿產品。我有拿到產品。我有拿到保養品、面
    膜、毛衣、襯杉及皮包之類的東西。（有無拿過床組、床罩
    等產品？）沒有，因為那個單位數要很高。襯杉是皮爾卡登
    的牌子，我有拿過三個皮包，其中有兩個是皮爾卡登的，其
    他的都不是皮爾卡登的產品。（產品是否均已經拿完？）我
    的部分都拿完了。（有無參加過公司舉辦的說明會？）公司
    辦的說明會，我有空才會去，我有去的說明會都是丁○○在
    講。（加入公司買的單位，有無看過報價？）有。我有看過
    報價，是寫多少點數可以領什麼產品。（是否會覺得公司產
    品的報價比市價高很多？）會。（公司產品報價比市價高很
    多，為何還要加入公司？）為了領回饋金。（是否記得總共
    領了幾次回饋金？）領幾次忘了。但是我共領了約七、八萬
    元左右的回饋金。（回饋金是否有固定時間領？）沒有，要
    按照排的序號去領。有排到才可以領。沒有固定的時間。（
    參加過的說明會中，有無提及如果介紹別人進來可以拿到額
    外的獎金？）有。有推薦獎金。（是何人說有推薦獎金可以
    領？）是丁○○在說明會上說的。（領推薦獎金是馬上就可
    以領了，還是要介紹人後一段時間後才可以領？）是介紹後
    一段時間後才可以領，是用紅包袋拿給我。不是用匯款的方
    式。（是否記得何人拿紅包袋給你？）我是到公司領的。（
    一九八○○可以領到四○○○○元，是分幾個階段領？）五
    個階段。（最慢約多久可以領到四萬元？）丁○○說快的話
    六個月就可以領完，慢的話是六月至一年。（公司召開說明
    會時，有無教你們如何銷售產品？）沒有。（在庭被告你看
    過何人？）甲○○我有看過，他是公司內部的人員。戊○○
    我沒有看過。乙○○我有看過，他是周總的特助。寅○○是
    負責倉庫，負責領貨的。辛○○我也在富貴鴻公司看過。（
    癸○○在講公司制度時，辛○○在不在？）我記得他在，他
    在癸○○旁邊。（除了推薦獎金外，有無領到回饋金？）有
    。領到七、八萬元，是直接匯到戶頭。（為何要買五十三個
    單位？）因為公司的紅利太誘人了。（丁○○在召開說明會
    時，他講的內容為何？）公司的制度、遠景、度制及獎金。
    （丁○○在召開說明會時，在庭被告還有那些人在場？）甲○○、乙○○，寅○○都在倉庫，辛○○及癸○○也在。午
    ○○我看過幾次，後來就沒有看到，丙○○我沒有在公司看
    過他。我是信任介紹人丙○○，他告訴我公司快成立了，現
    在加入號碼可以排前面一點，他告訴我錢匯到你的帳戶內。
    第一筆我記得是二十九萬七千元」等語（見本院卷四，第三
    十四至三十七頁）。證人辰○○於九十七年八月七日在本院
    審理時結證稱：「（你是否曾經加入富貴鴻公司成為該公司
    的會員？）有。（是何人介紹你加入富貴鴻公司？）是一位
    己○○小姐介紹我加入。（你加入富貴鴻公司之後，是誰跟
    你講解該公司的制度或是獎金制度？）我很少去聽，而且都
    是進去一下就走了，我只有在裡面看過丁○○先生及聽他講
    一下話。在庭的被告我曾經看過，但是因為我停留的時間都
    很短。（你加入會員後，是否向富貴鴻公司領取或提貨過？
    ）曾經提貨過。我只有拿過襯杉及領帶。（請提示有證人辰
    ○○姓名之訂購單，你是否曾經看過這一份富貴鴻公司經銷
    商訂購單？上面的簽名是不是你簽的？）應該是我簽的。（
    你之前在地檢署說一九八○○元五個單位，七八○○有十個
    單位，是否如此？）是的。（錢交給何人？）公司裡面的行
    政人員。（從頭到尾拿了幾件襯杉、領帶？）一條領帶，三
    、四件襯杉及一件夾克外套。（你付出的錢是否有全部都領
    到產品？）沒有。我本來有訂一件西裝，後來覺得花色太年
    輕，要跟公司換，公司要我月底去拿，月底我去拿的時候，
    就已經拿不到了。（你拿錢加入公司，有無損失？）有。（
    損失多少？）我拿的襯杉及領帶沒有價值多少錢。（你知道
    有損失後，有無到公司找人？）月底拿不到西裝，我去公司
    就找不到人，我不知道要找何人討。（在庭被告你看過何人
    ？）有看過甲○○在公司，好像是辦理行政。乙○○我有看
    過，我不知道他做什麼。丁○○我有看過，他有在公司介紹
    產品。午○○也有看過，但不太確定。寅○○有看過，我都
    跟她領貨。辛○○、癸○○也有看過，但是我不知道他們在
    做什麼。（是否認識丙○○？）認識。還沒有加入富貴鴻公
    司前就認識了。我曾經在別家公司跟丙○○同事過。（加入
    公司成為會員，有無領到獎金？）我加入會員的錢，都是林
    小姐先幫我出或借我的，獎金也都是林小姐幫我處理的。我
    記得有領過一次現金，領了約一萬七千多元。錢是甲○○給
    我的。（你是幾月來公司找不到人？）我忘記了，我只記得
    在月底要去領西裝領不到。是甲○○告訴我，會匯將近二十
    萬元的獎金給我。結果只有匯給我一萬七千多元。當天丁○○也有在場，他告訴甲○○說，應該要重算，錢沒有那麼多
    。我想說那筆錢可以過年，結果只有匯一萬七千多元。（你
    加入富貴鴻公司的目的是要買東西，還是要領獎金？）兩個
    都有。（你不知道獎金如何計算，為何會為了獎金加入？）
    最主要是我聽說富貴鴻公司的皮爾卡登的產品的東西都不錯
    。獎金當然是有最好。我希望丁○○能想辦法對我們受害者
    做一些彌補。我的損失是多少，我也計算不出來」等語（見
    本院卷四，第二十六至二十九頁）。證人丑○○於九十七年
    八月七日在本院結證稱：「（什麼時候加入富貴鴻公司？）
    九十三年十一月十五日，我就有開一支票給公司，但是那時
    候公司尚未成立。那時候癸○○、午○○說，早一點的話，
    球號會排早一點。當時他們告訴我說，皮爾卡登的產品他們
    要代理，可以省掉廣告費及專櫃費，把省下來的錢回饋給會
    員。（前後共買了多少單位？）前後三年，印象中公司一直
    在變更制度，共變了四次。單位的金額跟可以領到的獎金都
    不一樣。一九八○○可以領三八○○○或四○○○○的現金
    。（到底繳了幾次的錢？）很多次，我不記得。但是我知道
    我投資了很多錢。（如何付款？）除了第一次開支票外，後
    來也有用匯錢的方式匯到公司帳戶。（匯了這麼多次的錢，
    共買了多少產品？）公司的重點是要我們投資賺錢，產品是
    其次。產品只是噱頭。（當時是何人介紹你加入？）最開始
    我是認識丙○○。他跟我說皮爾卡登要來做通路，介紹癸○○跟午○○、張良塗給我認識。然後我們就去茶藝館聊一些
    公司的背景及如何投資獲利等事項。（投資獲利的部分是何
    人介紹？）是陳先生、謝先生及張良塗途都有說到。但是到
    公司後是丁○○跟我講。（午○○有無跟你說到公司的制度
    及獎金制度？）有。一開始我有看過他，但是過完年後我就
    沒有看過他了。我只記得公司尾牙他有當過主持人。（午○○跟你談過的內容裡面，到底是希望你投資？還是買產品？
    ）要我們投資，產品只是附帶的。他都是純粹跟我談投資。
    （午○○有無向你提過，如果買公司的產品會有回饋金，而
    不是獎金？）大部分都是跟我說會有回饋金，是投資的錢的
    獲利。（你所匯錢買的單位數，有無領到何產品？）有。我
    有領過香水、毛線衣、皮包等等產品，但毛線衣、皮包不是
    皮爾卡登的產品，沒有全部領完，後來我要去領床及飲水機
    時，公司就不見了。（你是想領產品，但還沒有領完，公司
    就不見了？）是的。（你有無參加過公司的說明會？）有。
    我有參加過幾次，是在公司辦公室的前面辦的。（說明會都
    是何人主持？）我記得都是丁○○當主講人，主持人不特定
    。（說明會的內容為何？）都是說富貴鴻公司要來做行銷，
    一份多少錢、回饋多少錢等等。（匯錢進去買東西的時候，
    有無看到產品的報價？）公司有一份說明，上面有說要換多
    少東西，就要有多少份（一份一九八○○）的份數。（當時
    有無覺得報價有問題？）當然，我們都有討論過這個產品價
    值不合理，但是重點是為了要賺錢。我們是為了貪圖回饋金
    的問題，才會去買份數。（前後領了多少回饋金？）有。最
    多領到第二個水庫。第一次一份是一○○○元，第二次我忘
    記了，金額比一○○○元多。就是因為有領回饋金，才會一
    直再投資。（發回饋金的時間有無固定？）沒有。也不知道
    何時會領到，就是依公司排號碼，我們完全不知道何時會排
    到。公司說明會時有說公司沒有辦法確定何時領到，但是半
    年至一年就可以領到。（後來你有無介紹別人進公司買產品
    ？）我介紹自己的姐妹加入。他們也都有加入。（總共匯了
    多少錢進公司？）公司不見了之後，我們有到豐原警察局報
    案，我們在告訴狀中都寫得很清楚，有好幾百萬元。我個人
    部分有上百萬元。一份七○○○元的產品，我就買了三○○
    份。（第一次投資的支票交給何人？）午○○。（有無看過
    在庭的甲○○？）有。在公司櫃臺做一些出納的工作。我曾
    經向她問過何時會領錢之類的問題。（尚看過在庭被告何人
    ？）乙○○，當時他的名稱是周董特助。有在公司看過寅○○，我要領貨都是跟他拿。我沒有寅○○問過獎金的問題。
    （是否投資一九八○○的單位就可以拿到一個球號？）是的
    。（是否買的單位愈多，拿到的球號愈多，愈可以領到愈多
    的獎金？）是的。（加入公司的主要目的是要領獎金還是要
    買產品？）當時是為了拿回饋金。（拿到的產品有無銷售？
    ）沒有。（公司召開說明會時，有無教你們如何銷售拿到的
    產品？）沒有。我只有交給謝先生一張支票。（後來你加入
    金錢，有透過我（午○○）拿給公司嗎？）沒有。只有第一
    次的支票是交給你。（後來你有無拿到公司的制度表？）後
    來有拿到。（是否看過辛○○？）看過，但是我不清楚他在
    公司的身分。（市價跟公司產品價格不相當，請舉例一九八
    ○○可以拿到什麼樣的產品？）一件皮爾卡登的外套或一件
    女生的毛衣，不是皮爾卡登的或是一個不是皮爾卡登的皮包
    或是一瓶皮爾卡登的香水。（請補充詢問證人到公司聽到的
    是投資還是銷售？）都是投資」等語（見本院卷四，第二十
    九至三十四頁）。依上開證人之證述內容觀之，證人等加入
    富貴鴻公司，主要均係以獲得紅利為目的甚明。
  (4)況被告丁○○於九十六年三月三十日在偵訊筆錄陳述稱：「
    乙○○是來幫忙的，他是我太太，他負責所有雜事，財務部
    分我審核後，由他跟會計處理；富貴鴻公司成立時，因為我
    跟前妻有官司，而乙○○信用有問題，就請戊○○擔任富貴
    鴻公司掛名負責人」、「九十三年十月二十五日開始到九十
    四年五月一日停止，實際上富貴鴻公司到九十四年十二月底
    才離開」、「所有公司的事都是我負責的」等語（見九十六
    偵字第三○六四號卷一，第一二四至一二五頁）。九十五年
    十二月五日在警詢筆錄陳述稱：「掛名負責人兼股東是戊○○，我是實際負責人兼總經理、特助是乙○○、行政業務經
    理甲○○、行政詹瑛鈞」、「富貴鴻公司每星期一至二次，
    下午十四時許有辦理產品及制度說明會，說明會都是我本人
    在講述的，內容均係傳銷制度說明產品皮爾卡登等產品介紹
    ；富貴鴻公司會員業務、文宣資料、獎金制度表、公告等是
    我本人負責的」、「公司係以會員入會費部分提撥出供招攬
    下線之人做為獎勵金並由事業商、會員間接銷售商品而取得
    獎勵金或傭金之情形；發放獎勵金係我本人，分紅由公司制
    度表列分紅，獎金由公司直接轉入會員帳戶內」、「富貴鴻
    公司入會費一單位一九八○○元，公司提供相等值商品供會
    員自己選購，公司從每個月營業額中提撥準備金，提供特別
    獎勵金分，四個階段回饋四萬元給會員為主，吸引會員入會
    ；會員招攬下線會員可領多少獎金就照制度表上分配辦法辦
    理獎金發放；我公司沒有所謂投資人投資款部分，只有消費
    部分，實際入會一九八○○一單位可能獲利本息領回四萬元
    ，以此類推，十單位就可以領回四十萬元；公司是以購買商
    品達到一單位，金額為一九八○○元就取得一個特別獎勵金
    的資格，公司從每月營業額內提撥準備金，作為陸續回饋金
    ，每單位達四○○○○元，分五階段領回之方式提供給會員
    以吸引消費者」、「我公司一單位一九八○○元入會費提撥
    一○○○○元做為獎勵金，這裡面百分之六九為經營獎金，
    另二三二六元特別獎勵準備金，我確實有將會員獎勵金提撥
    給會員」、「公司特別獎勵金係每一萬點取得一個回饋的編
    號，可以從後續營業額中陸續依編號得到回饋，如果公司一
    直營業狀況良好即可持續回饋達五階段」、「癸○○及張良
    途這個系統（線頭），他們向下線會員指稱投資公司一單位
    一九八○○元一年內可以領回四萬元，消費一單位七八○○
    元一年內可以領回二萬元這樣；（公司上線會員）代表性的
    張良途、癸○○、林嫦娥、Ｑ○○等人，午○○係比較早期
    的線頭」等語（見豐原分局卷，第十九至二十五頁）。被告
    乙○○於九十六年八月十五日在偵訊筆錄陳述稱：「與丁○○是夫妻關係；因為富貴鴻公司要成立公司，那時有前妻之
    問題，所以他無法開戶，求我女兒戊○○幫忙，擔任公司之
    負責人；公司實際上丁○○在經營；有去公司；丁○○人手
    不夠時，才叫我去幫忙，幫忙他交代的事情；之前富裕公司
    老闆叫我特助，所以他們都叫我特助；是丁○○叫我做的我
    才去幫忙」等語（見九六偵字第三○六四號卷三，第一○三
    至一○四頁）。被告甲○○於九十六年三月三十日在偵訊筆
    錄陳述稱：「九十三年十一月三十日我先去公司，做到九十
    四年六月，我擔任行政部門經理，底薪加職務津貼一個月約
    四萬元；薪資由乙○○發放，匯款到第一銀行我的帳戶內；
    我的朋友幫富貴鴻公司寫程式，我透過他進去富貴鴻公司；
    （業務內容）會員資料整理，打字，會員來選產品時會跟會
    員做產品說明，九十四年三月獎金計算我有接手幾個月，因
    為獎金計算原本在臺北，但是每次計算都有問題，我就建議
    移到臺中做，後來獎金是我在計算，以電腦程式計算；富貴
    鴻公司財務乙○○在處理，我們將獎金明細表印出來後交給
    他，後來我們另外有請會計鐘小玲，原本都是乙○○在處理
    ，後來鍾小玲進來幫忙，但是掌權都是乙○○，因為印章都
    在乙○○那邊；戊○○是掛名的負責人，後來因報稅問題，
    我有帶戊○○到國稅局過；（富貴鴻公司實際業務負責人）
    是丁○○、乙○○，臺北公司也是，（離開公司）因為壓力
    很大，因有些會員要退件，富貴鴻公司刁難，我處在中間覺
    得壓力很大、很困擾；（為何富貴鴻公司沒有按獎金制度發
    放給會員？）那是以富貴鴻公司營業額在發的，富貴鴻公司
    主要不是獎金；（後來投資人投入的錢有拿到等值商品？）
    是，有些投資人加入的比較多，有些會員不要一次拿那麼多
    ；富貴鴻公司有按照該給的獎金發放，他們是覺得他們沒有
    領到他們想要的金額；（為何會員要推薦？）因為他們要領
    到那些錢很久；（為何富貴鴻公司會刁難？）因為富貴鴻公
    司不希望會員退；我離開時還有在經營」等語（見九六偵字
    第三○六四號卷一，第一二○至一二二頁）。於九十七年五
    月八日在本院結證稱：「（在富貴鴻公司擔任何職務？）行
    政方面的職務。（你的薪資是何人發放？）就是直接匯到存
    摺裡面。（丁○○跟乙○○在公司擔任何職務？）丁○○是
    總經理，乙○○並沒有掛名。他偶爾會來公司跟我們聊公司
    的產品。（在偵查中為何在檢察官面前說丁○○及乙○○是
    公司的負責人？）因為有時候，如果有東西要交給丁○○，
    他都會說交給乙○○就可以了，那時候我以為乙○○也是公
    司負責人。（公司財務何人負責？）是丁○○。（為何在檢
    察官面前說，財務是乙○○負責、掌權都是乙○○，印章也
    是乙○○負責？）我知道印章是在乙○○那裡。但那是什麼
    印章我已經忘記了。（公司發放獎金都是何人處理？）獎金
    從電腦列印出來的磁片，如果何小姐在，就是交給何小姐，
    如果他不在，就交給周總。（你有無曾經因為報稅的問題，
    帶戊○○到國稅局？）我只是單純帶他到國稅局。是丁○○
    叫我帶他去國稅局。丁○○說有稅務要戊○○處理，所以我
    就在他去國稅局。（何時離開富貴鴻公司？）九十四年五月
    。（在公司任職期間，有無會員要退件？）有。因為他們要
    投資，但是公司並不是在投資，不符合他們的需求，所以他
    們只好退件。（為何這些會員會誤以公司在做投資而加入會
    員？）我不知道。那時他們會退件，可能因為會員認為公司
    不是跟他們想像中的一樣。（公司的獎金制度何人決定？）
    丁○○」等語（見本院卷二，第十六至十八頁）。被告辛○○（即張良途）於九十六年十一月十五日在偵訊時結證稱：
    「張良途是我之前的名字，現在改名為辛○○；我也是加入
    的會員；這樣跟別人解說，依公司的制度會有獎金，這些人
    就算是我的下線；（總共因為去解說拿到）三十幾萬，是公
    司直接匯至我的戶頭，公司的名片是印富貴鴻業務；乙○○
    是公司的財務，戊○○我沒有看過，丁○○自稱周董，名片
    上是印總經理，還有一位謝縉宏，本名是午○○，他是公司
    的副總，後來我知道戊○○是掛公司的董事長；（公司有無
    看到實際上的產品？）只有樣品；（Ｑ○○等人，你們有無
    交付公司的產品？）我有拿到一小部分，大部分都不是皮爾
    卡登原廠的，不過公司的倉庫在哪裡我不曉得，我也沒有看
    到產品；（公司實際上有無賣這些產品？）沒有；丁○○說
    叫我們就跟客人講說他們只要消費一九八○○元，不用作任
    何事，等三至六個月後，自然可以再領回四萬元，不過領四
    萬元的先後次序，公司有序號，按照會員所拿到的序號來先
    後分配；（這樣公司如何賺錢來支付一九八○○元與四○○○○元之差額？）丁○○的意思是因為後面會有會員一直加
    入繳錢，就可以先用這些錢先支付給之前加入的會員，但是
    公司經營不到五個月就倒了；我們都是午○○介紹進入公司
    ；我們都有投資，是謝縉宏叫我們幫忙解說，我們有因為解
    說而有下線投資，分配到獎金；公司沒有實際上交易，也沒
    有實際上進這麼多貨，現在回想起來才知道公司是在詐欺，
    當時我們不知道；公司是說介紹會員加入來消費，我們就可
    以分到百分之十的獎金，但是會員繳錢後，並沒有拿到實際
    上應得的物品；（一九八○○元是買什麼？）會員自己去選
    ，但是我們介紹的會員都沒有領到貨，若有領到，也是領到
    部分」等語（見九五偵字第一五八四四號卷一，第九八至一
    ○二頁）；於九十七年五月八日、七月三日在本院審理時結
    證稱：「（你後來有無到富貴鴻公司聽解說？）我有去參加
    說明會。（當時的說明會是由何人主持介紹獎勵制度？）丁○○。（午○○有無向你提到公司的獎勵制度？）應該有。
    （是第一次還是後面陸陸續續的加入？）曾欽章介紹我跟午
    ○○認識，午○○有提了一下。（你真正了解富貴鴻公司的
    獎勵制度是在公司的說明會上得到的嗎？）應該算。（你為
    何會在富貴鴻公司裡面向進來要加入公司的會員解說公司的
    制度？）我沒有這樣做，是說明會完了之後，大家在聊天制
    度。（午○○在公司有無擔任職務？）曾欽章向我介紹的時
    候，就稱呼午○○為謝副總，我也跟著叫謝副總，但是他到
    底有無擔任職務，我並不知道。（你本身有因為介紹人而獲
    得獎金嗎？）我介紹癸○○。（你介紹癸○○加入富貴鴻公
    司的過程，午○○有介入嗎？）有。（如何介入？）他說明
    公司的一些內容。（癸○○何時加入？）要看資料，大概跟
    我加入的時間差不多」、「（富貴鴻公司是何人負責？）是
    丁○○。（乙○○在公司擔任何職務？）她有在公司出現，
    但是從事何職務，我不清楚。（之前在檢察官面前為何說她
    負責財務？）丁○○是老板，至於財務是不是乙○○，可能
    是檢察官誤會我的意思了。我並沒有說過薪資是乙○○發放
    的。（富貴鴻公司員工有那些人？）我有看過甲○○，他是
    行政。寅○○是發貨的。午○○有無任職我不知道，但是我
    有在公司看過他。他應該也是跟一般會員一樣。（公司說明
    會是誰召開的？）老板丁○○。說明會是在說明公司的產品
    及消費方式。（加入富貴鴻公司有無獎金可以領？）在說明
    會有說按公司制度的方式。）最多可以領多少錢？）要看公
    司的制度。（公司產品從何而來？）我不知道」等語（見本
    院卷二，第十四至十五頁、本院卷三，第十四至十七頁）。
    被告癸○○於九十六年十一月十五日在偵訊時結證稱：「在
    公司自稱陳星合；我是會員，我是辛○○引進至公司的；因
    為我可以依公司的制度分配獎金，每介紹一個人投資一九八
    ○○元，我可以分配到百分之十，即一九八○元的獎金，另
    外還有其他的分紅；（總共因為去解說拿到）三十幾萬，是
    公司直接匯至我的戶頭，公司的名片是印富貴鴻業務；乙○○是公司的財務，戊○○我沒有看過，丁○○自稱周董，名
    片上是印總經理，丙○○是我介紹去公司的；（Ｑ○○等人
    ，你們有無交付公司的產品？）他們先繳錢，公司說可以去
    倉庫領，我沒有看過產品；（公司實際上有無賣這些產品？
    ）沒有；丁○○說叫我們就跟客人講說他們只要消費一九八
    ○○元，不用作任何事，等三至六個月後，自然可以再領回
    四萬元，不過領四萬元的先後次序，公司有序號，按照會員
    所拿到的序號來先後分配；（這樣公司如何賺錢來支付一九
    八○○元與四○○○○元之差額？）不知道；我們都是午○○介紹進入公司；我們都有投資，是謝縉宏叫我們幫忙解說
    ，我們有因為解說而有下線投資，分配到獎金；公司沒有實
    際上交易，也沒有實際上進這麼多貨，現在回想起來才知道
    公司是在詐欺，當時我們不知道；公司是說介紹會員加入來
    消費，我們就可以分到百分之十的獎金，但是會員繳錢後，
    並沒有拿到實際上應得的物品；（一九八○○元是買什麼？
    ）會員自己去選，但是我們介紹的會員都沒有領到貨，若有
    領到，也是領到部分」等語（見九五偵字第一五八四四號卷
    一，第九八至一○二頁）。於九十七年五月八日、七月三日
    在本院審理時結證稱：「（富貴鴻公司是何人負責的？）是
    丁○○。（富貴鴻公司裡面員工為何？）甲○○是經理。（
    之前為何在檢察官面前為何說乙○○是總經理特助？）因為
    我當時看起來他好像是。因為他有在幫忙整理資料。（加入
    富貴鴻公司成為會員，有無獎金可以拿？）有。依照消費銷
    售的金額，一萬ＰＶ是一萬九千八，按照向公平會報備的制
    度來發放獎金。（為何在檢察官面前說投資人的回饋金都是
    乙○○在處理？）因為他之前有在整理成員組織報表。（公
    司有無召開說明會介紹回饋金獎金的計算？）有。但是公司
    是談到按照公司總營業額特別撥出獎金，但是沒有一定的時
    間。（公司獎金制度是何人決議的？）是丁○○。（說明會
    是何人召開的？）也是丁○○。由他負責說明。（丁○○有
    無在說明會上提到要設立五十八個據點銷售皮爾卡登的產品
    ？）那時候他有提到這個願景。事後並沒有設立那麼多據點
    。（分五階段領回的回饋金，是只要有買單位就會發嗎？）
    買一個單位是一萬九千八百元，但是必需要看公司銷售的業
    績發放回饋金。（業績多久算一次？）獎金的話，是每個月
    二十日發放獎金。是按照會員序號的方式來發放。（序號在
    前的會員跟序號在後的會員所領取的獎金會不會不一樣？）
    不會。（如果公司沒有達到業績，是否每個單位領不到四萬
    元的回饋金？）是的」、「（丑○○及巳○○是何人介紹進
    入富貴鴻公司？）是丙○○用電話引薦的。（後來他們兩人
    有無投資富貴鴻公司？）有。（是何人向他們兩人說明富貴
    鴻公司的獎勵制度？）獎勵制度是他們兩人到公司聽說明會
    。（他們兩人加入的時候，午○○是否還在富貴鴻公司？）
    還在。（你跟經跟他們兩人及午○○在公司有碰到面嗎？）
    有。（當時他們已經加入富貴鴻公司了嗎？）是的，已經加
    入。（根據丑○○說，他第一次的投資款是在長億公司外面
    的紅茶店用支票交給午○○，當時你有在場，對此你有何意
    見？）我是有在場。丑○○也有交支票給午○○。（當時丑
    ○○把支票交給午○○時，你知道那是什麼錢嗎？）是要加
    入富貴鴻公司。（根據被告午○○說，他並沒有在長億公司
    外的紅茶店接受丑○○的支票，對此你有無意見？）有交付
    支票給午○○。（是否知道當時他為何交支票給我（午○○
    ）？）是委託午○○去加入富貴鴻公司的會員。（丑○○為
    何要透過午○○去加入富貴鴻公司？）因為他們可能不方便
    當面加入公司，因為他們自己另外在其他公司任職。（為何
    不透過你，要透過午○○？）因為午○○是他們的上級」等
    語（見本院卷二，第十二至十四頁、卷三，第十三至十四頁
    ）。被告午○○於九十六年三月三十日在偵訊筆錄陳述稱：
    「九十三年九、十月左右加入富貴鴻公司，九十三年十二月
    離開經由朋友介紹加入，我是富貴鴻公司加盟商（我的利潤
    ）照富貴鴻公司獎金制度表；我們有時記載販售皮爾卡登商
    品；（富貴鴻公司實際上）丁○○在負責，乙○○應該是財
    務，戊○○我不認識；在富貴鴻公司大約賺十幾萬獎金；（
    給下線回饋金的錢）富貴鴻公司，應該是丁○○、乙○○在
    處理，因為富貴鴻公司就是他們二人在負責；（當時負責對
    投資人上課）那時只有是丁○○；他說銷售皮爾卡登商品，
    他說有取得代理權，有跟投資人提出獎金制度表」（見九六
    偵字第三○六四號卷一，第一一九至一二○頁）；於九十七
    年五月八日在本院結證稱：「（富貴鴻公司是何人負責？）
    是丁○○。（乙○○擔任何職務？）應該是財務，因為櫃臺
    都是辦理一般會員的入會，乙○○都是在辦公室裡面」等語
    （見本院卷二，第十五至十六頁）。被告丙○○於九十六年
    三月三十日在偵訊筆錄陳述稱：「九十四年一月份加入富貴
    鴻公司，是癸○○介紹我去買皮爾卡登的產品；我招攬林茹
    嫦、姜鳳娜、丑○○、劉景雲、陳芸君等下線；我有跟他們
    說富貴鴻公司這個品牌不錯，而且又有獎金差價不錯；我自
    己也沒有去過（上課）；（回饋金）一份是一九八○○，有
    化妝品、東西可以拿，我有告訴他們富貴鴻公司獎金制度，
    要給我們怎麼領錢；（自己投入）第一次買一份，後來買十
    份，大概賺多少錢我忘了，報表還有寫一萬多元；一開始有
    我跟癸○○與他（丑○○）接觸，一起坐下來講；我一開始
    接觸時他（丑○○）說想買五份，之後都是他直接去公司，
    我完全不知道」等語（見九六偵字第三○六四號卷一，第一
    二二至一二三頁）。於九十七年七月三日在本院結證稱：「
    （你投資富貴鴻公司是何人介紹的？）我是陳星合介紹的。
    現在他叫癸○○。（你的上線為何人？）陳星合即癸○○。
    （你投資多少？）我有用好幾個名字買。大概買了一、兩百
    萬元。（你為何想要投資一、兩百萬元？）因為我覺得這是
    大品牌，而且公司有開發票，我認知如果有開發票，就應該
    是家好公司。（你有無在富貴鴻公司領到任何獎金？）有。
    自己買就會有回饋。（拿到多少回饋獎金？）大概有幾十萬
    元，金額我不記得了。（你買了一、兩百萬元，是買什麼東
    西？）化妝品、衣服。（買這些東西作何用？）可以自己穿
    或賣掉。我自己用，我也有賣過，賣掉過的部分不多。（你
    賣掉的不多，為何要買那麼多？）因為有紅利，而且有號碼
    可以排隊領錢。（可以領到多少錢？）第一次可以領一千元
    。（一個單位可以領多少錢？）一個單位就是從一千元開始
    領，號碼排到就可以領，號碼越多，就越容易排到。（第一
    次領一千元，接著領多少？）第二次可以領得比第一次多，
    但是要排到才有。（投入一兩百萬元，到底是要買產品還是
    要領紅利？）我想說有東西可以拿，又可以領紅利，兩者都
    有。（你投入一、兩百萬元，有無拿到等值的的產品？）到
    現在為止，我還沒有拿完。（你拿了多少？）我沒有記，也
    沒有人跟我講。（沒有拿到等值的產品，為何會投入一、兩
    百萬元？）我想說這樣子我就有號碼可以排紅利。皮爾卡登
    是大品牌所以我可以放心。（為何你的產品還沒有領齊？）
    那時我有想要領，但是有人說公司要搬走，我就想說要拿東
    西或退錢，後來我就沒有辦法聯絡上線癸○○。（你有無損
    失？）最少損失七十八萬元。就是七八○○元一百份都還沒
    有領」等語（見本院卷三，第十至十二頁）。被告寅○○於
    九十七年五月八日在本院結證稱：「（在庭被告有那些人在
    公司擔任職務？）員工部分只有我跟甲○○。老板是丁○○
    ，乙○○行政方面的工作，負責會員資料的整理。其他的人
    則是會員。甲○○是經理。（你在公司從事何職務？）倉管
    。（公司有無召開說明會？）有。（說明會誰主持，何人參
    加？）丁○○主持，參加的人是會員。（除了丁○○主持外
    ，說明會有無其他人共同參與介紹會員公司的制度？）沒有
    。（丁○○主持說明會的時候，你跟乙○○及甲○○有無在
    場？）我跟甲○○有在場，何小姐好像沒有。（公司內整理
    資料是何人在做？）是行政人員甲○○」等語（見本院卷二
    ，第十一至十二頁）。與上述犯罪事實內容相符，並有富貴
    鴻公司獎金制度分配表、各項公告（鴻運專案、經銷商以上
    每月責任消費辦法、繳費作業流程、特別獎勵金發放序號等
    ）、經營決議文、特別獎勵回饋金發放處理辦法、組織消費
    明細表、富貴鴻公司與經銷商協議書、傳銷文宣（ＧＡＧ營
    運關聯建構、直營連鎖店經營結構圖、ＧＡＧ健全的跨國機
    制、直營連鎖關聯圖、大成就機構領袖學院、八大標竿等）
    。被害人等提出之富貴鴻有限公司消費會員申請書、經銷商
    申請書、經銷商訂購單、估價單、投資協議書及本票影本、
    存摺影本、支票影本、支票存根、帳戶交易明細表、存款憑
    條、入戶電匯通知單、支票存款對帳單、富貴鴻公司開立之
    統一發票等繳款憑據。富裕國際股份有限公司九十五年五月
    二十五日號函。法商皮爾卡登臺灣辦事處九十五年七月四日
    卡登臺字第○六○七--○一號函。富貴鴻公司所開設之第一
    銀行光復分行帳號：00000000000號、合作金庫
    復興分行帳號：0000000000000號、中國信託
    中崙分行帳號：000000000000號等帳戶之開戶
    基本資料及交易明細表。周大裕（即丁○○）張良途（即辛○○）、陳星合（即癸○○）等人之名片影本。被告辛○○
    、癸○○之合作金庫銀行帳戶開戶基本資料及交易明細表。
    行政院公平交易委員會檢送多層次傳銷事業富貴鴻有限公司
    之報備、銷售商品種類名稱、售價及成本價格、法國商品海
    關進口證明文件與案件調查資料，告訴人提出之蒐證光碟二
    片（九五他字第二七六六號卷，第五十七頁）等附卷可憑。
  (5)依上開多位證人之證詞，可得知被告丁○○、乙○○、癸○○、張丞翊、丙○○均有參與向被害人介紹公司之獎金制度
    ，並鼓吹被害人參與投資，說明會是由被告丁○○主持，被
    告乙○○也有在場，事實上富貴鴻公司並未設立五十八個據
    點，且投資人購買一單位可以拿到贈品，有拿到產品等，但
    並非等值的商品，被告丁○○等人聲稱可以領到高額的回饋
    金，只要投資金錢就可以領回饋金，顯見被害人眾人加入富
    貴鴻公司成為會員之目的，主要是要領取獎金、分紅回饋金
    ，並非要銷售商品或勞務，亦即富貴鴻公司之會員加入之目
    的，僅在領取高額而優渥之回饋金，非為推廣、銷售商品或
    勞務之目的而加入，而富貴鴻公司之總經理、副總、經理及
    業務們，均藉由加入會員成為經銷商，以回饋金之發放方式
    ，作為獎金發放計算依據，富貴鴻公司之會員並無意於且無
    庸推廣或銷售商品，公司之各種產品僅為會員購買單位數後
    之搭贈兌換之物品，係富貴鴻公司為使會員繼續購買單位數
    之促銷、利用方式，而非為富貴鴻公司獲利之主要來源，富
    貴鴻公司之參加人獲得獎金之來源，係來自會員本身介紹他
    人加入及整個組織網介紹他人加入之活動，而非來自參加人
    推廣或銷售商品或勞務（創業產品）之合理市價，顯屬公平
    交易法所禁止從事之多層次傳銷活動甚明。又被告寅○○雖
    自陳僅係負責富貴鴻公司之倉庫管理，然被告寅○○亦自承
    於丁○○於富貴鴻公司主持說明會時，與被告甲○○即富貴
    鴻公司之行政經理均在場，對於富貴鴻公司之運作模式及內
    容焉可能均不知悉，是以被告寅○○所為亦係富貴鴻公司運
    作之一部，實無法解免責任，與被告丁○○等亦有犯意之聯
    絡。而被告辛○○、癸○○、午○○、丙○○除負責為富貴
    鴻公司之新進加入之會員介紹各項獎金運作情形外，亦負責
    吸收招收新會員，並代公司收取其投資金額、發放各種產品
    、電腦建檔等相關事宜，於其自稱同為富貴鴻公司被害人，
    而明知此等手法實屬公平交易法所不允許之行為之際，猶與
    被告丁○○、乙○○、甲○○、寅○○共同為富貴鴻公司違
    法吸金，其與被告丁○○、乙○○、甲○○、寅○○有犯意
    聯絡及行為分擔，應無疑義，辯稱其亦為加入之會員，僅有
    吸收下線云云；辯護人認公平交易法第三十五條第二項關於
    不法之多層次傳銷所處罰之行為人，係指實際決定事業行為
    之事業負責人云云，顯屬卸責之詞，委無足採。
  (6)綜上，被告丁○○、乙○○、甲○○、寅○○、辛○○、癸○○、午○○、丙○○此部分行為，自與公平交易法第二十
    三條之規定有違，已堪認定。
(二)、關於丁○○、乙○○、甲○○、辛○○、癸○○、午○○、
    丙○○、寅○○等人違反銀行法部分：
  (1)按銀行法第二十九條之一規定「以借款、收受投資名義、使
    加入為股東或其他名義，向多數人或不特定之人收受款項或
    吸收資金，而約定或給付與本金顯不相當之紅利、利息、股
    息或其他報酬者，以收受存款論」，所稱與本金顯不相當之
    紅利、利息、股息或其他報酬者，其立法原意係鑒於違法吸
    收資金之公司，所以能蔓延滋長，仍在於行為人與投資人約
    定或給付與本金顯不相當之紅利、利息、股息或其他報酬，
    遂其脫法吸收存款之實，爰併為規定為要件之一（最高法院
    九十五年度臺上字第二九一五號刑事判決）。又按銀行法第
    二十九條之一規定，其立法理由為：除法律另有規定者外，
    非銀行不得經營收受存款業務，本法第二十九條第一項及第
    一百二十五條定有明文。惟目前社會上有所謂地下投資公司
    等係利用借款、收受投資、使加入為股東等名義，大量吸收
    社會資金，以遂行其收受款之實，而經營其登記範圍以外之
    業務。依目前法院判決，對此種違法收受存款行為，往往只
    以違反公司法第十五條第三項經營登記範圍以外之業務，而
    予專科罰金，因此無法發揮有效之遏止作用。為保障社會投
    資大眾之權益，及有效維護經濟金融秩序，實有將此種脫法
    收受存款行為擬制規定為收受存款之必要。違法吸收資金之
    公司，吸收資金之名義不一，因此，除例示最常見之「借款
    」、「收受投資」、「使加入為股東」等名義之情形外，並
    以「其他名義」作概括規定，以期週全。違法吸收資金之公
    司，所以能蔓延滋長，乃在於行為人與投資人約定或給付與
    本金顯不相當之紅利、股息、利息或其他報酬，爰參考刑法
    第三百四十四條重利罪之規定，併予規定為要件之一，以期
    適用明確。
  (2)查本件富貴鴻公司所推出之「一九八○○專案」：會員每繳
    交一九八○○元，即投資一單位可按加盟之先後順序，於次
    月起至六個月或一年內，分五階段領取一○○○元、二五○○元、四五○○元、八○○○元、二四○○○元，共計四萬
    元之特別獎金。「鴻運專案（即七八○○元專案）」：每單
    位加盟金為七八○○元，以每單位七八○○元加入富貴鴻公
    司成為會員，每投資一單位可按加盟之先後順序，於次月起
    至六個月或一年內，分五階段領取五○○元、一二五○元、
    二二五○元、四○○○元、一二○○○元，共計二萬元之消
    費回饋金。「五二五○元專案」：每單位加盟金為五二五○
    元，加入富貴鴻公司成為會員，每投資一單位可按加盟之先
    後順序，於次月起至六個月或一年內分五階段領取五○○元
    、一二五○元、二二五○元、四○○○元、一二○○○元，
    共計二萬元之特別獎金。「專案回饋」：每單位投資金額二
    萬元，第一個月十五日每單位回饋一○○○元，第四個月（
    或第五個月）十五日每單位回饋二五○○元，第七個月（或
    第十個月）十五日每單位回饋四五○○元，第十個月（或第
    十四個月）十五日每單位回饋二萬元，第十三個月（或第十
    八個月）十五日每單位回饋一二○○○元等情，有前揭富貴
    鴻公司未提出報備於公平會之「獎金制度分配表」、「經營
    決議文」、「備忘錄」「九十四年九月十九日公告」、「特
    別獎勵回饋金發放處理辦法」、「投資協議書」（純投資獲
    利行為，無發票、無產品）、「單位表」、「九十四年一月
    二十一日公告」（見九五他字第四九三五號偵查卷，第十二
    至十八頁；九五他字第二七六六號卷，第三十五至三十六頁
    ）在卷可稽，並經上述證人及被告等人於本院供述明確。各
    專案扣除本金後，獲利達百分之一○二、百分之一五六、百
    分之二八○及百分之百，（計算式為：終值減本金，除以本
    金，乘以百分比，等於獲利率；計算如下：
    （一）【00000－00000】÷19800×100％=102.0％
    （二）【00000－0000 】÷7800 ×100％=156.0％
    （三）【00000－0000 】÷5250 ×100％=280.0％
    （四）【00000－00000】÷20000×100％=100.0％
    前三專案，以一年為期，則年利率高達百分之一○二、百分
    之一五六及百分之二八○，第四專案以一年為期則年利率為
    百分之六十七，均遠高於一般正常銀行業者一年期定存利率
    約為年息百分之三（以中央銀行九十七年九月二十九日公告
    之臺灣銀行一年期定存利率，為百分之二‧六三五至二‧六
    八五），高於本金且與本金不相當，顯係符合收受款項或吸
    收資金，並約定返還本金或給付相當或高於本金之行為。而
    各該會員參與各該專案之目的，亦在於領取該與本金顯不相
    當之紅利、利息，且其吸金之會員眾多，已屬於向不特定多
    數人收受款項或吸收資金之情形。被告等人之辯護人雖為其
    等辯護稱「非定期、定額，獎金制度分配表之百分比，並無
    任何超過原本或不相當，亦無高達百分之七○‧八六之情形
    」、「與銀行法第二十九條之一構成要件不符」、「法人違
    犯銀行法者，處罰其行為負責人（銀行法第一百二十五條第
    三項），其他之被告均非屬行為負責人」云云，即難採信。
  (3)況被告辛○○、癸○○、午○○、丙○○等人對於此種非銀
    行業者從事收取資金、按期給付較正常金融機構為高之利息
    、紅利或其他回饋金等報酬之行為，對眾多被害人深受其害
    ，投資之金錢血本無歸之情知之甚深，豈有不知此等行為違
    法之理？其等辯稱不知此種行為違法云云，委係卸責之詞，
    難以採信。至被告丙○○另辯稱若知違法，豈會自行購買專
    案產品並介紹自己之親友購買云云，然此種違法吸金案件往
    往利用一般大眾貪圖厚利之心態，能在短時間內招攬大量會
    員，也往往多是透過人脈關係向外推廣，被告丙○○顯係為
    貪圖厚利，始會在遭受損失後，仍招攬會員入會，本件富貴
    鴻公司，其亦是基於相同心態招攬親友加入，是其上開辯解
    ，實無從為其有利之認定。是應認被告丁○○、乙○○、甲○○、寅○○、辛○○、癸○○、午○○、丙○○及戊○○
    九人此部分行為，核與銀行法第二十九條、第一百二十五條
    第一項之犯罪構成要件相當。
(三)、關於被告戊○○幫助違反公平交易法及銀行法部分：
  (1)按刑法上之故意，可分為直接故意與不確定故意（間接故意
    ），所謂「不確定故意」，係指行為人對於構成犯罪之事實
    ，預見其發生而其發生並不違背其本意者，刑法第十三條第
    二項定有明文；復以幫助犯成立之要件，除須有幫助行為外
    ，須行為人有幫助之故意，而其故意內涵，除須行為人對其
    所實施幫助行為有違法性之認識或有認識之可能外（構成要
    件故意或故意責任），尚須對於正犯所實施犯罪行為有具體
    之認識或有認識之可能性，亦即從犯對於正犯所實施之全部
    犯罪構成要件該當性之事實應有所認識或有認識之可能性。
  (2)被告戊○○雖辯稱：雖登記為公司負責人，然僅係掛名，實
    際營業負責人為丁○○，對傳銷業務不了解亦未實際參與業
    務之經營，不分配任何營利，純因姻親關係借予名義擔任負
    責人，實與本件無涉云云。
  (3)然查，被告戊○○於偵查中供承：伊是富貴鴻公司負責人；
    伊沒有經營富貴鴻公司，因為丁○○是伊親生母親乙○○的
    再婚先生，丁○○想要開公司，那時沒有用丁○○的名義開
    富貴鴻公司，丁○○他就跟伊母親說可不可以用伊的名義開
    公司，當時丁○○說是開一般貿易公司，所以伊有同意；伊
    沒有在富貴鴻公司工作，伊當時在臺北做翻譯；有去公司開
    戶，營運期間沒有去，伊都是在負責人要出面時才有去，營
    運地點在臺中，臺北之前好像有跟人家合租的辦公桌，那邊
    伊有去過，那邊是代理皮爾卡登公司，是伊母親和丁○○帶
    伊過去，他們讓伊知道富貴鴻公司在賣皮爾卡登產品；伊不
    清楚富貴鴻公司有無取得皮爾卡登授權；富貴鴻公司在賣皮
    爾卡登化妝品；如果替公司出差或開戶，母親會拿車馬費給
    伊；伊沒有去富貴鴻公司投資說明會；整個富貴鴻公司實際
    經營者是丁○○等語。（見九十六年度偵字第三○六四號卷
    一，第一二三至一二四頁），核與同案被告丁○○證述之情
    節相符，足見被告戊○○所辯伊只是富貴鴻公司名義上之負
    責人為可信。其雖未實際執行公司董事長之職務，或參與公
    司之決策，然其提供名義供丁○○申請設立富貴鴻公司、向
    公平交易委員會申請多層次傳銷報備、及為富貴鴻出差或開
    戶時，當可預見被告丁○○以其名義成立之公司、開設帳戶
    ，極易被利用為財產有關之犯罪，此為吾人依一般生活認知
    所易於體察之常識，而有犯罪意圖者，非有正當理由，竟徵
    求他人提供名義，客觀上可預見其目的，係可能從事某種財
    產上犯罪，被告戊○○為六十八年十一月二十五日生，有年
    籍資料在卷足憑，其為智慮成熟之成年人，應可預見將其所
    有之身分證等資料提供被告丁○○等人使用，將幫助被告丁○○等人實施財產犯罪，但仍將其所有之身分證等資料交付
    予被告丁○○，並共同辦理富貴鴻公司開戶等事宜，顯具縱
    使被告丁○○等人以其名義實施犯罪，亦不違背其本意之幫
    助意思至明。是被告戊○○所辯，亦為事後卸責之詞，不足
    採信。
(四)、綜上，被告丁○○、乙○○、甲○○、寅○○、辛○○、癸○○、午○○、丙○○等人違反公平交易法之不法多層次傳
    銷，及違反銀行法之非法經營銀行業務，及被告戊○○為幫
    助違反公平交易法及銀行法等犯罪事證，均已臻明確，所辯
    均屬卸責之詞，委無可採。因而認本件事證明確，被告丁○○、乙○○、戊○○、甲○○、辛○○、癸○○、午○○、
    丙○○、寅○○等之犯行均堪認定，應依法論罪科刑。
四、新舊法之比較：
    被告丁○○、乙○○、戊○○、甲○○、辛○○、癸○○、
    午○○、丙○○、寅○○等人行為後，刑法及刑法施行法業
    於九十四年二月二日經總統以華總一義字第０九四０００一
    四九０一號令修正公布，並於九十五年七月一日施行。按行
    為後法律有變更者，適用行為時之法律，但行為後之法律有
    利於行為人者，適用最有利於行為人之法律，現行刑法第二
    條第一項定有明文。此條規定乃與刑法第一條罪刑法定主義
    契合，而貫徹法律禁止溯及既往原則，係規範行為後法律變
    更所生新舊法律比較適用之準據法，是刑法第二條本身雖經
    修正，但刑法第二條既屬適用法律之準據法，本身尚無比較
    新舊法之問題，應一律適用裁判時之現行刑法第二條規定以
    決定適用之刑罰法律，先予辨明。又以本次刑法修正之比較
    新舊法，應就罪刑有關之共犯、未遂犯、想像競合犯、牽連
    犯、連續犯、結合犯，以及累犯加重、自首減輕暨其他法定
    加減原因（如身分加減）與加減例等一切情形，本於統一性
    及整體性原則，綜其全部罪刑之結果而為比較，亦有最高法
    院九十五年度第八次刑庭會議決議可資參照。經查：
(一)、公平交易法第三十五條第二項規定「違反第二十三條規定者
    ，處行為人三年以下有期徒刑、拘役或科或併科新臺幣一億
    元以下罰金」，而九十四年二月二日公布，九十五年七月一
    日施行之刑法第三十三條第五款已修正為：「主刑之種類如
    下：五、罰金：新臺幣一千元以上，以百元計算之」，故上
    開規定之最低罰金刑應均為新臺幣一千元；然修正前刑法第
    三十三條第五款係規定：「主刑之種類如下：五、罰金：一
    元以上」，再配合現行法刑法施行法第一條之一規定，則前
    揭規定之最低罰金刑則為新臺幣三元。因此，比較上述修正
    前、後之刑罰法律，自以被告行為時之舊法即依修正前刑法
    第三十三條第五款，並配合刑法施行法第一條之一，對被告
    為有利（被告行為後，於九十五年六月十四日增訂刑法施行
    法第一條之一，而依刑法施行法第一條之一之立法說明，謂
    該條文第二項係「考量新修正之刑法施行後，不再適用『現
    行法規所定貨幣單位折算新臺幣條例』，為使罰金數額趨於
    一致，避免衍生新舊法比較適用問題，以緩和實務適用法律
    之衝擊之前提下，規定第二項如上」等詞，顯見刑法施行法
    第一條之一第二項增訂後，自無再就「現行法規所定貨幣單
    位折算新臺幣條例」、「罰金罰鍰提高標準條例」比較新舊
    法適用之問題（最高法院九十六年度臺上字第四一八五號判
    決意旨參照），而應逕行適用刑法施行法第一條之一之規定
    ，附此敘明。
(二)、被告丁○○、乙○○、戊○○、甲○○、辛○○、癸○○、
    午○○、丙○○、寅○○等人行為後，刑法第五十五條後段
    之牽連犯規定，於九十四年一月七日經修正刪除，並於九十
    五年七月一日生效施行。而刑法修正之後，原屬牽連犯之數
    個犯罪行為，依新法應數罪併罰，比較修正前之規定，可依
    裁判上一罪論處，顯然修正後之規定並未較有利於被告，依
    修正後刑法第二條第一項規定，應適用行為時即修正前刑法
    第五十五條後段之規定，從重論以一罪，較為有利於被告。
(三)、再被告丁○○、乙○○、戊○○、甲○○、辛○○、癸○○
    、午○○、丙○○、寅○○等人行為後，刑法第二十八條業
    經修正公布施行，修正後刑法第二十八條規定：「二人以上
    共同實行犯罪之行為者，皆為正犯。」，與修正前同條規定
    ：「二人以上共同實施犯罪之行為者，皆為正犯。」不同，
    但在本件中，修正後之規定並無較有利於被告之情形，依修
    正後刑法第二條第一項從舊從輕原則，應依修正前刑法第二
    十八條規定論處。
(四)、另按行為後刑法條文經修正，惟無有利、不利情形（如刑法
    第十五條、第三十條之文字修正，第五十五條但書、第五十
    九條實務見解之明文化、第二十六條未遂犯得減輕其刑之規
    定移列第二十五條等），應適用裁判時法（最高法院九十五
    年度第二十一次刑庭會議決議可資參照），故關於上述情形
    ，應逕適用本案裁判時修正後之刑法，尚無比較新舊法之必
    要，附此敘明。
五、論罪科刑部分：
(一)、富貴鴻公司之登記負責人及實際負責人、總經理、財務、副
    總、行政經理、倉管及業務人員，亦即被告丁○○、乙○○
    、甲○○、寅○○、辛○○、癸○○、午○○、丙○○，向
    不特定多數人吸收資金，並約定給付與本金顯不相當之優渥
    紅利、利息、獎金、回饋金及期到返還本金之行為，依據銀
    行法第五條之一、第二十九條之一之規定，應以收受存款論
    ，是核被告丁○○、乙○○、甲○○、寅○○、辛○○、癸○○、午○○、丙○○所為，均係違反銀行法第二十九條銀
    行專業經營之規定，應依同法第一百二十五條第一項前段、
    第三項論處。又富貴鴻公司會員加入之目的，僅在領取高額
    優渥之回饋金，非為推廣、銷售商品或勞務之目的而加入，
    而該公司藉由回饋金之發放方式，作為獎金發放計算依據，
    會員無庸推廣或銷售商品，公司產品僅為會員購買單位數後
    之搭贈兌換之物品，係該公司為使會員繼續購買單位數之促
    銷方式，而非為公司獲利之主要來源，違反公平交易法第二
    十三條第一項禁止不法多層次傳銷規定，被告等人自均係參
    與上開不法多層次傳銷之行為人，是被告丁○○、乙○○、
    甲○○、寅○○、辛○○、癸○○、午○○、丙○○及幫助
    犯戊○○等人此部分所為，均係違反公平交易法第二十三條
    第一項多層次傳銷管理之規定，應依同法第三十五條第二項
    規定處斷。被告戊○○所為，則係犯刑法第三十條第一項前
    段、銀行法第一百二十五條、公平交易法第二十五年第二項
    之幫助違反公平交易法及幫助違反銀行法罪。
(二)、被告丁○○、乙○○、甲○○、寅○○、辛○○、癸○○、
    午○○、丙○○彼此間，就上開違反銀行法及公平交易法之
    行為，於各自參與之公司及期間內，互有犯意之聯絡及行為
    之分擔，均為共同正犯。戊○○則為提供實質助力之幫助犯
    ，應依正犯之規定減輕之。再銀行法第二十九條所謂之業務
    ，係指反覆同種類行為為目的之社會活動而言，同一人在同
    一處所，違反銀行法規定而經營銀行業務，應不得再以連續
    犯論處（最高法院九十五年度臺上字第一０七九號、九十三
    年度臺上字第二五八八號判決意旨參照），被告等人自九十
    三年十月間起至九十四年五月間止，先後多次非銀行而辦理
    收受存款業務及違反公平交易法第二十三條之行為，依社會
    客觀通念，均符合一個反覆、延續性之行為觀念，均屬集合
    犯之實質上一罪關係，附此敘明。另臺灣臺中地方法院檢察
    署九十五年度偵字第一五八四四號移送併辦部分事實，與起
    訴部分事實有事實同一關係，為起訴效力所及，本院自得併
    予審理。
(三)、又被告丁○○、乙○○、甲○○、寅○○、辛○○、癸○○
    、午○○、丙○○等人所犯上開二罪間，有方法、結果之牽
    連關係，各均為牽連犯，分別各依修正前刑法第五十五條規
    定，各應從情節較重之違反銀行法罪論處。戊○○所犯上開
    二幫助犯行，係一行為觸犯數罪名之想像競合犯，應從一重
    論以幫助違反銀行法之罪。另公訴人之起訴事實雖未列被告
    違反銀行法或幫助違反銀行法之犯罪事實，然此部分與已起
    訴之犯罪既有牽連犯之裁判上一罪關係，自為起訴效力所及
    ，本院自得審就，併此說明。另按銀行法第一百二十五條第
    一項乃最輕本刑三年以上，十年以下有期徒刑之罪，惟本院
    審酌被告乙○○、甲○○、辛○○、癸○○、午○○、丙○○、寅○○等人均非本案之首謀，且參與之程度較為輕微，
    此由卷內證人、共同被告於偵查中及本院審理時，均具結證
    稱公司主要負責人係被告丁○○等語自明，足見被告乙○○
    、甲○○、辛○○、癸○○、午○○、丙○○、寅○○等人
    係因配偶或求職受僱或擔任業務人員之關係，方會參與本案
    犯行，則被告乙○○、甲○○、辛○○、癸○○、午○○、
    丙○○、寅○○等人犯行之惡性與法定刑權衡結果，情輕法
    重，在客觀上足以引起一般同情，認為即予宣告法定最低度
    刑期，猶嫌過重，爰被告乙○○、甲○○、辛○○、癸○○
    、午○○、丙○○、寅○○等人均依刑法第五十九條酌減其
    刑。
(四)、爰審酌被告丁○○、乙○○、甲○○、寅○○、辛○○、癸○○、午○○、丙○○及戊○○等人，未經主管機關准許，
    擅自經營銀行存款業務，並以多層次傳銷之方式作為手段，
    違法吸金，所吸收之投資款項甚鉅，受害之投資人甚多，造
    成多人鉅額財產損失，對國家金融秩序管理造成危害，影響
    廣大投資人之權益，並考量被告丁○○、乙○○、甲○○、
    寅○○、辛○○、癸○○、午○○、丙○○及戊○○，犯罪
    之動機、目的、手段、所生危害、吸金傳銷之規模，以及為
    貪圖利益，不思從事商品傳銷之正途而為此犯行，參與之時
    間、分別擔任職務之高低，多層次傳銷、吸金決策及執行、
    分擔犯行輕重有別，暨犯罪後就主要犯罪事實均不認罪，犯
    後態度不佳等一切情狀，分別量處如主文所示之刑，以資懲
    儆。
(五)、再查，本件被告丁○○、乙○○、甲○○、寅○○、辛○○
    、癸○○、午○○、丙○○，所犯違反銀行法之犯罪時間，
    雖均係在中華民國九十六年罪犯減刑條例所定減刑基準點（
    九十六年四月二十四日）之前，然渠等所犯之違反銀行法第
    一百二十五條之罪，係中華民國九十六年罪犯減刑條例第三
    條第一項第十款所定不得減刑之犯罪，且經宣告之刑度均逾
    有期徒刑一年六月，應均無減刑之適用甚明。另被告戊○○
    ，所犯違反銀行法之犯罪時間，係在中華民國九十六年罪犯
    減刑條例所定減刑基準點（九十六年四月二十四日）之前，
    所犯合於該條例所定減刑規定之適用，應依該條例第二條第
    一項第三款之規定，就其宣告刑減為二分之一。
(六)、第查，被告癸○○、丙○○另因違反銀行法案件，經臺灣臺
    中地方法院檢察署檢察官以九十六年度偵字第一五四○四號
    、第一七○○二號、第一七五九一號、第一八八七八號提起
    公訴，並於九十六年八月十四日以九十六年度金重訴字第二
    七三九號繫屬於本院在案，有臺灣高等法院被告全國前案紀
    錄表及該案之起訴書一份在卷可佐，經核其起訴內容，該案
    與本案雖同屬多層次傳銷所引致之案件，然本案犯罪時間係
    於九十三年十月間至九十四年五月，而被告癸○○、丙○○
    另案之犯罪時間係九十四年八月至九十六年六月，時間有相
    當之間隔，且被告癸○○、丙○○兩案所加入之傳銷公司不
    同，行銷手法各異，應係分別與各該案之共犯謀議而心生犯
    罪決意，是以被告癸○○、丙○○於臺灣臺中地方法院檢察
    署檢察官以九十六年度偵字第一五四○四號、第一七○○二
    號、第一七五九一號、第一八八七八號所起訴之犯罪事實，
    應係另行起意，兩案無裁判上一罪或實質上一罪關係，併此
    敘明。
(七)、末查，被告戊○○、甲○○、辛○○、午○○、寅○○等五
    人前均未曾受有期徒刑以上刑之宣告，有臺灣高等法院被告
    全國前案紀錄表及臺灣臺中地方法院檢察署刑案資料查註紀
    錄表在卷可按。被告戊○○、甲○○、辛○○、午○○、寅
    ○○等五人因一時失慮致犯本罪，其經此偵審教訓，當知謹
    慎而無再犯之虞，本院認所宣告之刑，以暫不執行為宜，爰
    各併宣告緩刑，並命向公庫支付如主文各項所示之金額，以
    勵自新。惟被告戊○○、甲○○、辛○○、午○○、寅○○
    有違反公平交易法及銀行法之犯罪行為，守法觀念顯有不足
    ，為使被告戊○○、甲○○、辛○○、午○○、寅○○等五
    人於緩刑期間內，仍深知戒惕，避免緩刑之宣告遭撤銷，且
    導正其行為與法治之觀念，爰併宣告其於緩刑期間內，向指
    定之公益團體、地方自治團體或社區，提供義務勞務，並依
    刑法第九十三條第一項第二款之規定，均應於緩刑期間付保
    護管束，期能使被告戊○○、甲○○、辛○○、午○○、寅
    ○○等五人於義務勞務過程及保護管束期間，確切明瞭其行
    為所造成之損害，並培養正確法治觀念。至於被告戊○○、
    甲○○、辛○○、午○○、寅○○等五人究應向何公益團體
    、地方自治團體或社區提供義務勞務，屬執行之問題，應由
    執行檢察官斟酌全案情節及各公益團體、地方自治團體或社
    區之需求，妥為指定，併予敘明。
六、不另為無罪諭知部分：
(一)、公訴意旨另略以：被告丁○○、乙○○、戊○○、甲○○、
    辛○○、癸○○、午○○、丙○○、寅○○等人明知國際知
    名品牌「皮爾卡登」商品在臺灣地區係由富裕國際股份有限
    公司代理，富貴鴻公司僅為富裕公司之經銷商，並非子公司
    ，且未取得法商皮爾卡登公司之授權開店，竟仍共同基於意
    圖為自己不法所有為常業之犯意聯絡，自九十三年十月間起
    至九十四年五月間止，由丁○○、乙○○、甲○○、寅○○
    、辛○○、癸○○、午○○及丙○○等人，對外招攬不特定
    民眾至富貴鴻公司參加說明會，由丁○○任講師，在說明會
    上對外偽稱：富貴鴻公司為國際知名品牌「皮爾卡登」之代
    理商，該公司將在全省設立五十八個銷售據點，販售「皮爾
    卡登」之商品，獲利可期，加入該公司成為會員即可經由該
    公司之獎金制度獲取高額之獎金等語，並對外發放宣傳文宣
    ，以招攬不特定人加入成為會員，或由已加入之會員吸收介
    紹他人加入。惟富貴鴻公司並未實際銷售「皮爾卡登」商品
    ，亦無權在臺灣地區設立「皮爾卡登」商品之銷售據點，竟
    以上開高額之獎金回饋制度，致如附表所示之等人陷於錯誤
    ，誤信富貴鴻為法商皮爾卡登公司之代理商，且將在全省設
    立五十八個據點販售「皮爾卡登」之商品，前景可期，加入
    上開專案成為該公司會員，即有利可圖，而紛紛加入投資，
    部分投資人雖領回些許之特別獎勵金，然其數額遠不及投入
    之資金，其餘投資人不僅未取得分文之特別獎勵金，投入之
    資金盡皆血本無歸，亦即以詐騙投資人投資款為常業，另涉
    犯修正前刑法第三百四十條之常業詐欺罪嫌。另被告戊○○
    竟基於幫助丁○○等人常業詐欺之於多層次傳銷規定及違反
    銀行法非銀行不得經營收受存款業不確定故意，同意丁○○
    以其名義登記為富貴鴻公司之負責人，而涉犯刑法修正前第
    三十條、第三百四十條之幫助常業詐欺罪嫌云云。
(二)、惟按：犯罪事實應依證據認定之，無證據不得認定犯罪事實
    ；不能證明被告犯罪或其行為不罰者，應諭知無罪之判決，
    刑事訴訟法第一百五十四條第二項、第三百零一條第一項分
    別定有明文。而刑事訴訟法上所謂認定犯罪事實之證據，係
    指足以認定被告確有犯罪行為之積極證據而言，該項證據自
    須適合於被告犯罪事實之認定，始得採為斷罪資料，最高法
    院二十九年上字第三一○五號著有判例。又認定犯罪事實所
    憑之證據，無論係直接證據或間接證據，其為訴訟上之證明
    ，須於通常一般之人均不致有所懷疑，而得確信其為真實之
    程度者，始得據為有罪之認定，倘其證明尚未達到此一程度
    ，而有合理之懷疑存在，復無其他調查途徑可尋，法院即應
    為無罪之判決，最高法院七十六年臺上字第四九八六號著有
    判例。
(三)、公訴人認被告等人涉有上開常業詐欺之罪嫌，無非係以被告
    丁○○負責之富貴鴻公司以代理皮爾卡登公司為幌子，詐騙
    投資人投資款為其論據。然刑法第三百三十九條第一項詐欺
    取財罪之成立，以圖為自己或第三人不法之所有，以詐術使
    人將本人或第三人之物交付為要件。所謂以詐術使人交付，
    必須被詐欺人因其詐術而陷於錯誤，若其所用方法不能認為
    詐術，亦不致使人陷於錯誤，即不構成該罪（最高法院四十
    六年臺上字第二六○號判例）。經查：加入富貴鴻公司會員
    之投資人，係因該公司高額且快速回本之回饋金及獎金等制
    度而來，且被告丁○○等人已明確將該公司之各項回饋金及
    獎金制度向各投資人解說，此為被告等人供明，並有上開告
    訴人及證人等證明屬實，投資者並非因誤認被告等人之富貴
    鴻公司代理皮爾卡登公司之事，陷於錯誤，始投資該公司成
    為會員。是被告丁○○等人被訴常業詐欺或幫助常業詐欺部
    分，依據現有事證，既無從被告丁○○等人有施用詐術之行
    為，且被告丁○○等人既無常業詐欺之犯行，則被告戊○○
    亦應無成立幫助常業詐欺犯行之餘地。此外，復查無其他積
    極證據足資證明被告丁○○等人有何常業詐欺之犯行，渠等
    被訴常業詐欺或幫助常業詐欺之犯行應屬不能證明，揆諸前
    揭規定及判例意旨，本件原應就被告丁○○等人被訴常業詐
    欺或幫助常業詐欺部分，另為無罪之諭知。惟因公訴人認為
    被告丁○○等人被訴常業詐欺部分，與前開違反銀行法、公
    平交易法之犯行間，有牽連犯之裁判上一罪關係，被告戊○○所犯幫助常業詐欺與被訴幫助違反公平交易法部分有想像
    競合犯之裁判上一罪關係，本院爰就被告丁○○等人被訴常
    業詐欺部分及被告戊○○被訴幫助常業詐欺部分，均不另為
    無罪之諭知，亦併予說明。
據上論斷，應依刑事訴訟法第二百九十九條第一項前段，銀行法
第一百二十五條第一項，公平交易法第三十五條第二項，刑法第
二條第一項前段、第十一條前段、第二十八條（修正前）、第三
十條第一項前段、第二項、第五十五條（修正前）、第五十九條
、第七十四條第一項第一款、第二項第四款、第五款、第九十三
條第一項第二款，刑法施行法第一條之一第一項、第二項前段，
中華民國九十六年罪犯減刑條例第二條第一項第三款、第七條，
判決如主文。
本案經檢察官Ｃ○○到庭執行職務
中    華    民    國    97    年    11    月    27    日
                刑事第七庭  審判長法  官  陳如玲
                                  法  官  郭德進
                                  法  官  張清洲
上正本證明與原本無異。
如不服本判決，應於收受送達後十日內向本院提出上訴書狀，其
未敘述上訴之理由者並得於提起上訴後十日內，向本院補提理由
書（均須按他造當事人之人數附繕本）。
                                  書記官  詹東益
中    華    民    國    97    年    11    月    27    日
附錄本案論罪科刑法條全文
銀行法第29條（禁止非銀行收受存款及違反之處罰）
除法律另有規定者外，非銀行不得經營收受存款、受託經理信託
資金、公眾財產或辦理國內外匯兌業務。
違反前項規定者，由主管機關或目的事業主管機關會同司法警察
機關取締，並移送法辦；如屬法人組織，其負責人對有關債務，
應負連帶清償責任。執行前項任務時，得依法搜索扣押被取締者
之會計帳簿及文件，並得拆除其標誌等設施或為其他必要之處置
。
銀行法第125條
違反第二十九條第一項規定者，處三年以上十年以下有期徒刑，
得併科新臺幣一億元以下罰金。
經營銀行間資金移轉帳務清算之金融資訊服務事業，未經主管機
關許可，而擅自營業者，依前項規定處罰。
法人犯前二項之罪者，處罰其行為負責人。
公平交易法第23條
多層次傳銷，其參加人如取得佣金、獎金或其他經濟利益，主要
係基於介紹他人加入，而非基於其所推廣或銷售商品或勞務之合
理市價者，不得為之。
公平交易法第35條第2項：
違反第二十三條規定者，處行為人三年以下有期徒刑、拘役或
科或併科新臺幣一億元以下罰金。
  附表： 被害人明細表          （單位：新臺幣）
┌──┬─────┬─────┬──────────┬────┬─────┐
│編號│被害人    │時間      │投資單位數及金額    │領回特別│損失金額  │
│    │          │          │                    │獎勵金金│          │
│    │          │          │                    │額      │          │
├──┼─────┼─────┼──────────┼────┼─────┤
│ 1  │ｉ○○    │94年1月   │1萬9800元：30單位   │2萬元   │69萬5000元│
│    │          │          │5250元：4單位       │        │          │
│    │          │          │5000元：20單位      │        │          │
│    │          │          │共計投資：71萬5000元│        │          │
├──┼─────┼─────┼──────────┼────┼─────┤
│ 2  │ｆ○○    │94年1月   │1萬9800元：5單位    │無      │9萬9000元 │
│    │          │          │共計投資：9萬9000元 │        │          │
├──┼─────┼─────┼──────────┼────┼─────┤
│ 3  │ｇ○○    │94年1月   │1萬9800元：15單位   │無      │34萬7000元│
│    │          │          │5000元：10單位      │        │          │
│    │          │          │共計投資：34萬7000元│        │          │
├──┼─────┼─────┼──────────┼────┼─────┤
│ 4  │ｎ○○    │94年1月   │1萬9800元：40單位   │2萬元   │88萬2500元│
│    │          │          │5250元：2單位5000元 │        │          │
│    │          │          │：20單位            │        │          │
│    │          │          │共計投資：90萬2500元│        │          │
├──┼─────┼─────┼──────────┼────┼─────┤
│ 5  │地○○    │94年2月   │1萬9800元：10單位   │無      │20萬8500元│
│    │          │          │5250元：2單位       │        │          │
│    │          │          │共計投資：20萬8500元│        │          │
├──┼─────┼─────┼──────────┼────┼─────┤
│ 6  │Ｙ○○    │94年1月   │1萬9800元：15單位   │1萬5000 │28萬7250元│
│    │          │          │5250元：1單位       │元      │          │
│    │          │          │共計投資：30萬2250元│        │          │
├──┼─────┼─────┼──────────┼────┼─────┤
│ 7  │Ｚ○○    │94年1月   │1萬9800元：10單位   │1萬元   │24萬3250元│
│    │          │          │5250元：1單位       │        │          │
│    │          │          │5000元：10單位      │        │          │
│    │          │          │共計投資：25萬3250元│        │          │
├──┼─────┼─────┼──────────┼────┼─────┤
│ 8  │Ｋ○○    │93年10月  │1萬9800元：30單位   │12萬3000│54萬9000元│
│    │          │          │7800元：10單位      │元      │          │
│    │          │          │共計投資：67萬2000元│        │          │
├──┼─────┼─────┼──────────┼────┼─────┤
│ 9  │Ｔ○○    │94年1月   │1萬9800元：10單位   │1萬元   │24萬3250元│
│    │          │          │5250元：1單位       │        │          │
│    │          │          │5000元：10單位      │        │          │
│    │          │          │共計投資：25萬3250元│        │          │
├──┼─────┼─────┼──────────┼────┼─────┤
│ 10 │ｋ○○    │94年1月   │1萬9800元：10單位   │1萬元   │24萬3250元│
│    │          │          │5250元：1單位       │        │          │
│    │          │          │5000元：10單位      │        │          │
│    │          │          │共計投資：25萬3250元│        │          │
├──┼─────┼─────┼──────────┼────┼─────┤
│ 11 │Ｍ○○    │93年11月  │1萬9800元：10單位   │4萬3000 │23萬3000元│
│    │          │          │7800元：10單位      │元      │          │
│    │          │          │共計投資：27萬6000元│        │          │
├──┼─────┼─────┼──────────┼────┼─────┤
│ 12 │Ｗ○○○  │93年11月  │7800元：3單位       │800餘元 │2萬2000餘 │
│    │          │          │共計投資：2萬3400元 │        │元        │
├──┼─────┼─────┼──────────┼────┼─────┤
│ 13 │Ｘ○○    │93年11月  │1萬9800元：10單位   │4萬3000 │23萬3000元│
│    │          │          │7800元：10單位      │元      │          │
│    │          │          │共計投資：27萬6000元│        │          │
├──┼─────┼─────┼──────────┼────┼─────┤
│ 14 │Ｊ○○    │93年11月  │1萬9800元：20單位   │8萬2000 │39萬2000元│
│    │          │          │7800元：10單位      │元      │          │
│    │          │          │共計投資：47萬4000元│        │          │
├──┼─────┼─────┼──────────┼────┼─────┤
│ 15 │ｌ○○    │93年11月  │共計投資：約110萬元 │28萬元  │約80萬元  │
│    │          │          │                    │        │          │
├──┼─────┼─────┼──────────┼────┼─────┤
│ 16 │亥○○    │93年11月  │1萬9800元：單位數不 │3萬7080 │約36萬餘元│
│    │          │          │           詳       │元      │          │
│    │          │          │5250元：單位數不詳  │        │          │
│    │          │          │共計投資：約40萬元  │        │          │
├──┼─────┼─────┼──────────┼────┼─────┤
│ 17 │Ｕ○○○  │93年11月至│共計投資：約65萬元  │約8萬元 │約50餘萬元│
│    │          │94年2月   │                    │至10萬元│          │
├──┼─────┼─────┼──────────┼────┼─────┤
│ 18 │戌○○    │94年1月   │1萬9800元：單位數不 │1萬餘元 │12萬餘元  │
│    │          │          │           詳       │        │          │
│    │          │          │7800元：單位數不詳  │        │          │
│    │          │          │5250元：單位數不詳  │        │          │
│    │          │          │共計投資：約14萬元  │        │          │
├──┼─────┼─────┼──────────┼────┼─────┤
│ 19 │宇○○    │93年10月至│共計投資：約250萬元 │100萬元 │約150萬元 │
│    │          │94年5月12 │（以宇○○本人及其子│        │          │
│    │          │日        │陳新發之名義投資）  │        │          │
├──┼─────┼─────┼──────────┼────┼─────┤
│ 20 │ｈ○○（原│93年10月至│共計投資：約250萬元 │約52萬元│約198萬元 │
│    │名賴月娥）│94年5月12 │                    │        │          │
│    │          │日        │                    │        │          │
├──┼─────┼─────┼──────────┼────┼─────┤
│ 21 │庚○○    │93年11月  │1萬9800元：60單位   │22萬元  │96萬8000元│
│    │          │          │共計投資：118萬8000 │        │          │
│    │          │          │元                  │        │          │
├──┼─────┼─────┼──────────┼────┼─────┤
│ 22 │Ｈ○○    │94年1月   │7800元：50單位      │無      │78萬元    │
│    │          │          │共計投資：39萬元    │        │          │
├──┼─────┼─────┼──────────┼────┼─────┤
│ 23 │Ｅ○○    │93年11月  │共計投資：100萬元   │13萬500 │86萬9500元│
│    │          │          │                    │元      │          │
├──┼─────┼─────┼──────────┼────┼─────┤
│ 24 │ｊ○○    │94年1月3日│1萬9800元：5單位    │無      │25萬5000元│
│    │          │          │7800元：20單位      │        │          │
│    │          │          │共計投資：25萬5000元│        │          │
├──┼─────┼─────┼──────────┼────┼─────┤
│ 25 │申○○    │94年1月3日│1萬9800元：5單位    │無      │25萬5000元│
│    │          │          │7800元：20單位      │        │          │
│    │          │          │共計投資：25萬5000元│        │          │
├──┼─────┼─────┼──────────┼────┼─────┤
│ 26 │天○○    │93年12月  │1萬9800元：5單位    │無      │17萬7000元│
│    │          │          │7800元：10單位      │        │          │
│    │          │          │共計投資：17萬7000元│        │          │
├──┼─────┼─────┼──────────┼────┼─────┤
│ 27 │Ｌ○○    │93年12月  │1萬9800元：6單位    │1萬餘元 │約26萬元  │
│    │          │          │7800元：20單位      │        │          │
│    │          │          │共計投資：27萬4800元│        │          │
├──┼─────┼─────┼──────────┼────┼─────┤
│ 28 │杜囿蓁（原│93年10月  │1萬9800元：10單位   │3萬6000 │31萬8000元│
│    │名玄○○）│          │7800元：20單位      │元      │          │
│    │          │          │共計投資：35萬4000元│        │          │
├──┼─────┼─────┼──────────┼────┼─────┤
│ 29 │ｂ○○    │93年10月  │共計投資：255萬元   │50萬3000│204萬7000 │
│    │          │          │                    │元      │元        │
├──┼─────┼─────┼──────────┼────┼─────┤
│ 30 │Ｓ○○    │94年1月   │1萬9800元：11單位   │無      │21萬7800元│
│    │          │          │共計投資：21萬7800元│        │          │
├──┼─────┼─────┼──────────┼────┼─────┤
│ 31 │Ｒ○○    │94年1月   │1萬9800元：5單位    │無      │9萬9000元 │
│    │          │          │共計投資：9萬9000元 │        │          │
├──┼─────┼─────┼──────────┼────┼─────┤
│ 32 │ｍ○○    │94年1月至 │共計投資：約200餘萬 │無      │約200餘萬 │
│    │          │94年3月   │元                  │        │元        │
├──┼─────┼─────┼──────────┼────┼─────┤
│ 33 │ａ○○    │94年1月   │1萬9800元：10單位   │無      │19萬8000元│
│    │          │          │共計投資：19萬8000元│        │          │
├──┼─────┼─────┼──────────┼────┼─────┤
│ 34 │辰○○    │93年12月29│1萬9800元：5單位    │3500元  │17萬3500元│
│    │          │日        │7800元：10單位      │        │          │
│    │          │          │共計投資：17萬7000元│        │          │
├──┼─────┼─────┼──────────┼────┼─────┤
│ 35 │黃○○    │93年11月  │1萬9800元：8單位    │1萬7500 │21萬8900元│
│    │          │          │7800元：10單位      │元      │          │
│    │          │          │共計投資：23萬6400元│        │          │
├──┼─────┼─────┼──────────┼────┼─────┤
│ 36 │Ａ○○    │93年10月  │7800元：10單位      │無      │7萬8000元 │
│    │          │          │共計投資：7萬8000元 │        │          │
├──┼─────┼─────┼──────────┼────┼─────┤
│ 37 │Ｂ○○    │93年10月  │1萬9800元：1單位    │無      │9萬7800元 │
│    │          │          │7800元：10單位      │        │          │
│    │          │          │共計投資：9萬7800元 │        │          │
├──┼─────┼─────┼──────────┼────┼─────┤
│ 38 │ｅ○○    │93年12月  │1萬9800元：6單位    │無      │19萬6800元│
│    │          │          │7800元：10單位      │        │          │
│    │          │          │共計投資：19萬6800元│        │          │
├──┼─────┼─────┼──────────┼────┼─────┤
│ 39 │Ｆ○○    │94年2月   │1萬9800元：2單位    │無      │3萬9600元 │
│    │          │          │共計投資：3萬9600元 │        │          │
├──┼─────┼─────┼──────────┼────┼─────┤
│ 40 │Ｐ○○    │94年1月   │1萬9800元：5單位    │無      │17萬7000元│
│    │          │          │7800元：10單位      │        │          │
│    │          │          │共計投資：17萬7000元│        │          │
├──┼─────┼─────┼──────────┼────┼─────┤
│ 41 │ｃ○○    │93年12月  │1萬9800元：1單位    │無      │5萬8800元 │
│    │          │          │7800元：5單位       │        │          │
│    │          │          │共計投資：5萬8800元 │        │          │
├──┼─────┼─────┼──────────┼────┼─────┤
│ 42 │丑○○    │93年11月  │共計投資：463萬2750 │4萬元   │459萬2750 │
│    │          │          │元                  │        │元        │
│    │          │          │                    │        │          │
├──┼─────┼─────┼──────────┼────┼─────┤
│ 43 │Ｑ○○    │94年1月17 │共計投資：157萬2000 │25萬元  │132萬元   │
│    │          │日        │元                  │        │          │
├──┼─────┼─────┼──────────┼────┼─────┤
│ 44 │Ｎ○○    │93年11月  │1萬9800元：1單位    │無      │1萬9800元 │
│    │          │          │共計投資：1萬9800元 │        │          │
├──┼─────┼─────┼──────────┼────┼─────┤
│ 45 │林月明    │93年11月  │1萬9800元：10單位   │5萬850元│30萬3150元│
│    │          │          │7800元：20單位      │        │          │
│    │          │          │共計投資：35萬4000元│        │          │
├──┼─────┼─────┼──────────┼────┼─────┤
│ 46 │酉○○    │94年1月   │1萬9800元：5單位    │9萬9000 │39萬元    │
│    │          │          │7800元：50單位      │元      │          │
│    │          │          │共計投資：48萬9000元│        │          │
├──┼─────┼─────┼──────────┼────┼─────┤
│ 47 │Ｇ○○    │94年1月   │7800元：100/3單位   │6萬元   │20萬元    │
│    │          │          │共計投資：26萬元    │        │          │
├──┼─────┼─────┼──────────┼────┼─────┤
│ 48 │Ｉ○○    │94年1月   │7800元：100/3單位   │6萬元   │20萬元    │
│    │          │          │共計投資：26萬元    │        │          │
├──┼─────┼─────┼──────────┼────┼─────┤
│ 49 │Ｄ○○    │94年1月   │7800元：50單位      │9萬元   │30萬元    │
│    │          │          │共計投資：39萬元    │        │          │
├──┼─────┼─────┼──────────┼────┼─────┤
│ 50 │宙○○    │94年1月   │7800元：100/3單位   │6萬元   │20萬元    │
│    │          │          │共計投資：26萬元    │        │          │
├──┼─────┼─────┼──────────┼────┼─────┤
│ 51 │ｄ○○    │93年11月至│1萬9800元：16單位   │3萬5100 │52萬6200元│
│    │          │94年1月   │7800元：30單位      │元      │          │
│    │          │          │5250元：2單位       │        │          │
│    │          │          │共計投資：56萬1300元│        │          │
├──┼─────┼─────┼──────────┼────┼─────┤
│ 52 │劉景雲    │93年11月至│1萬9800元：15單位   │5萬6250 │73萬4850元│
│    │          │94年1月   │7800元：62單位      │元      │          │
│    │          │          │5250元：2單位       │        │          │
│    │          │          │共計投資：79萬1100元│        │          │
├──┼─────┼─────┼──────────┼────┼─────┤
│ 53 │Ｏ○○    │93年11月至│1萬9800元：10單位   │4萬2750 │55萬500元 │
│    │          │94年1月   │7800元：50單位      │元      │          │
│    │          │          │5250元：1單位       │        │          │
│    │          │          │共計投資：59萬3250元│        │          │
├──┼─────┼─────┼──────────┼────┼─────┤
│ 54 │巳○○    │93年11月至│1萬9800元：15單位   │8萬3502 │60萬3648元│
│    │          │94年3月   │7800元：48單位      │元      │          │
│    │          │          │5250元：3單位       │        │          │
│    │          │          │共計投資：68萬7150元│        │          │
│    │          │          │（以巳○○本人、其夫│        │          │
│    │          │          │謝政平及其子謝從瑋之│        │          │
│    │          │          │名義投資）          │        │          │
├──┼─────┼─────┼──────────┼────┼─────┤
│ 55 │壬○○    │94年2月23 │1萬9800元：20單位   │無      │85萬9000元│
│    │          │日、94年4 │5250元：12單位      │        │（但有收受│
│    │          │月30日    │現金40萬元          │        │丁○○交付│
│    │          │          │共計投資：85萬9000元│        │之現金2萬 │
│    │          │          │                    │        │元及價值4 │
│    │          │          │                    │        │萬餘元之臺│
│    │          │          │                    │        │中牛排館牛│
│    │          │          │                    │        │排券）    │
├──┼─────┼─────┼──────────┼────┼─────┤
│ 56 │子○○    │94年4月4日│1萬9800元：單位數   │無      │約120萬元 │
│    │          │94年5月5日│          不詳      │        │（但有領到│
│    │          │          │5250元：單位數不詳  │        │價值約5、6│
│    │          │          │共計投資：約120萬元 │        │萬元之臺中│
│    │          │          │                    │        │牛排館牛排│
│    │          │          │                    │        │券）      │
├──┼─────┼─────┼──────────┼────┼─────┤
│ 57 │卯○○    │94年2月21 │1萬9800元：20單位   │無      │45萬9000元│
│    │          │日        │5250元：12單位      │        │（但有領到│
│    │          │          │共計投資：45萬9000元│        │價值4萬800│
│    │          │          │                    │        │0元之臺中 │
│    │          │          │                    │        │牛排館牛排│
│    │          │          │                    │        │券）      │
├──┼─────┼─────┼──────────┼────┼─────┤
│ 58 │未○○    │94年1月至4│1萬9800元：單位數   │無      │約300萬元 │
│    │          │月        │           不詳     │        │          │
│    │          │          │5250元：單位數不詳  │        │          │
│    │          │          │共計投資：約300萬元 │        │          │
│    │          │          │                    │        │          │
└──┴─────┴─────┴──────────┴────┴─────┘


司法院資訊處製作；財團法人民間司法改革基金會備份。
